【裁判字號】    98,上更(一),35
【裁判日期】    981130
【裁判案由】    貪污治罪條例等
【裁判全文】
臺灣高等法院刑事判決              98年度上更(一)字第35號
上  訴  人  台灣桃園地方法院檢察署檢察官
上  訴  人
即  被  告  丁○○
上  訴  人
即  被  告  庚○○
                      號
選任辯護人  劉昌崙律師
            陳郁仁律師
            林聖彬律師
上  訴  人
即  被  告  甲○○（原名吳木興）
選任辯護人  范振棠律師
            邱鎮北律師
            林士祺律師
上  訴  人
即  被  告  戊○○
選任辯護人  林春鏞律師
上列上訴人因被告等貪污治罪條例等案件，不服臺灣桃園地方法
院95年度矚訴字第2號，中華民國96年2月16日第一審判決（起訴
案號：臺灣桃園地方法院檢察署95年度偵字第10046號），提起
上訴，經判決後，由最高法院發回更審，本院判決如下：
    主  文
原判決關於丁○○共同輸入禁藥及戊○○、庚○○、甲○○部分
均撤銷。
丁○○共同連續輸入禁藥，處有期徒刑貳年，減為有期徒刑壹年
；如附表一扣案藥品欄所示之禁藥均沒收。
庚○○連續對於違背職務之行為，收受賄賂，處有期徒刑拾壹年
，褫奪公權伍年。所得財物新臺幣拾陸萬貳仟陸佰貳拾捌元，應
予追繳沒收，如全部或一部無法追繳時，以其財產抵償之。
甲○○連續對於依法令服務於國家所屬機關而具有法定職務權限
之人員，關於違背職務之行為，交付賄賂，處有期徒刑壹年貳月
，褫奪公權壹年；減為有期徒刑柒月，褫奪公權壹年。
戊○○無罪。
    事  實
一、丁○○係以走私手機、手錶、燕窩、藥品等非懲治走私條例
    所規定之管制物品為業，並僱用其胞兄丙○○為其自國外攜
    帶前開非管制物品入境，另僱用李書漢、劉宗達為其收受由
    國外郵寄入境裝有前揭非屬懲治走私條例之管制物品之包裹
    及將走私入境之手機改裝為中文化，其犯罪之行為如下：
（一）丁○○明知其未經中央主管機關行政院衛生署核准發給藥
      品許可證，不得自國外輸入藥品，詎其仍與李書漢、劉宗
      達共同基於輸入禁藥之概括犯意聯絡，自民國（下同）94
      年底某日起，由丁○○與居住在香港具有前揭概括犯意聯
      絡之某位姓名年籍不詳綽號「九龍」之成年男子聯繫妥當
      後，由「九龍」連續自香港郵寄禁藥即香港製「安宮牛黃
      丸」及大陸製「白鳳丸」、「牛黃清心丸」等未經行政院
      衛生署核准輸入之中藥藥品入境，分別以劉宗達、李書漢
      、黃妙泥（丁○○之嫂）、郭國榮（丁○○之友人）等人
      之名義為收件人，寄至劉宗達台北市○○區○○里○鄰○○路○段58號7樓住處，再由劉宗達以自己之印章或以丁○○所交付，未經黃妙泥、郭國榮同意或授權使用之印章，
      蓋用於郵包收執上而收受郵包上，劉宗達收受之部分，則
      再由丁○○或李書漢攜至臺北市○○區○○街169巷6號1
      樓丁○○居住處；復於95年5月3日前數日，「九龍」承丁○○之指示，自香港郵寄未經行政院衛生署核准輸入之「
      牛黃解毒丸」中藥藥品48盒至臺北市○○區○○路6段58
      號7樓劉宗達住處，於95年5月3日下午4時許由劉宗達收取
      後，李書漢因受丁○○之囑咐，於翌日（4日）上午11時
      30 分許，駕駛8Q－4532號自用小客貨車前往上開劉宗達
      住處，取回前述未經行政院衛生署核准輸入之「牛黃解毒
      丸」48盒放置在前述自用小客貨車上，欲交予丁○○。
（二）丁○○復與居住在新加坡某姓名年籍不詳綽號「JasonLiu
      m」之成年男子，共同基於前揭犯意之聯絡，由「Jason
      Lium」於95年5月6日前數日自新加坡郵寄未經行政院衛生
      署核准丁○○輸入之禁藥即：「TAGAMET HB 200 MGTABLE
      TS」（中文品名為泰胃美錠200公絲）150盒（每盒150錠
      ）、「ZANTAC TABLETS 150MG（RANTIDINEHYDROCHLORIDE
      ）」（中文品名為善胃得錠150公絲、鹽酸雷尼得定）2,4
      00片（每片10錠）、「OSSPAN TABLETS」（中文品名為歐
      素胖）905盒（每盒90錠）等西藥藥品，至臺北市○○區
      ○○路6段58號7樓劉宗達住處，欲經由前揭方式轉交予丁○○，而連續輸入前揭未經中央主管機關行政院衛生署核
      准輸入之禁藥入境。嗣分別於附表1所示之時地，為法務
      部調查局北部地區機動工作組（下稱北機組）及財政部臺
      北關稅局人員查獲，並扣得丁○○所有因本件犯罪所得如
      附表1扣案藥品欄所示未經中央主管機關行政院衛生署核
      准輸入之禁藥。
二、庚○○（綽號歐大哥、OK）於75年間進入財政部基隆關稅局
    服務，76年間轉任財政部臺北關稅局先後於進口組、稽查組
    、理機組任職，93年底調任臺北關稅局北郵支局（下稱北郵
    支局）驗估二股負責進出口國際快捷郵包之驗估工作迄今，
    係依法令服務於國家所屬機關而具有法定檢查國際郵件職務
    權限之稽徵關員。丁○○自94年12月底某日起，自香港、日
    本等地，訂購如附表2所示之行動電話，再透過郵寄方式，
    將前揭應經國家傳播通訊委員會核發進口許可證方可放行入
    境之行動電話運送來台，且由李書漢、劉宗達等人分批收受
    ，藉以分散貨源躲避查緝，並為免該郵寄包裹遭海關人員查
    獲而被課稅受有損失，竟勾結北郵支局之關員庚○○，由丁○○事先以傳真之方式，將貨物收件人姓名及郵寄箱號預報
    予庚○○，使庚○○於查驗時得以辨識係丁○○之來貨。庚○○明知手機輸入應先取得國家傳播通訊委員會核發之進口
    許可證方可放行，且進口郵包價值在3,000元以上者，須由
    海關代徵5％之營業稅，並已事先知悉如附表2所示之國際郵
    寄包裹將於何時抵達，惟其仍基於概括之犯意，連續於如附
    表2所示之日期（即郵包到達我國互換局之日期），對於其
    負責進出口國際快捷郵包驗估主管之事務，明知違反關稅法
    所規定對國外進口貨物從價課徵進口稅，及進口手機需取得
    國家傳播通訊委員會核發之進口許可證及由海關代徵5％之
    營業稅之規定，在被告丁○○輸入前揭手機，並未取得國家
    傳播通訊委員會核發之進口許可證及未經海關代徵5％之營
    業稅時，仍為直接圖丁○○私人不法利益，於查驗時予以通
    關包庇放行，使丁○○取得如附表2所示之手機計384支（價
    值達2,832,550元），不致被查獲而遭海關代徵營業稅，因
    而使丁○○獲取不法利益計141,628元（即前開手機總價之5
    ％營業稅，小數點以下4捨5入）。
三、甲○○自92年間起由香港進口魚翅等應稅物品入境後，轉售
    予餐廳謀利。然其為避免進口之魚翅遭開封檢驗及節省進口
    稅捐，於94年11月前某日，透過香港友人介紹，結識庚○○
    ，自94年11月間某日起，甲○○陸續由香港訂購魚翅郵寄入
    境，郵包抵達前，甲○○均事先以電話通知庚○○，告知該
    郵包將寄送予其本人（收件地址為臺北市○○區○○路76巷
    31號1樓），或其友人左慧玲（收件地址為臺北市○○○路
    103號7樓），以便庚○○查驗時得以辨識甲○○之來貨，且
    為免遭查獲，通話內容均以「小孩」（意指包裹）、「衣服
    」（意指魚翅）、「龍」（意指收件地址為其本人上開地點
    ）、「西」（指收件地址為左慧玲上開地址）等暗語表示，
    而庚○○明知甲○○來貨係應稅並須接受檢疫查驗之貨物，
    竟仍違背職務予以包庇放行，此後甲○○之貨物即未再遭海
    關開箱檢驗。甲○○為答謝庚○○前揭違背職務之行為，乃
    基於交付賄賂之概括犯意，連續於94年年底某日、95年1月
    間某日、95年2、3月間某日、95年4月間某日，分別在臺北
    市大安郵局附近之萊爾富超商門口、臺北市○○路76巷31號
    附近之真鍋咖啡店門口、臺北市○○路76巷31號1樓，分別
    交付庚○○3,000元、5,000元、6,000元、7,000元之賄款用
    以酬謝庚○○前揭違背職務之行為，而庚○○亦因未對甲○○之來貨課稅及開封查驗，而基於對於前述違背職務行為收
    受賄賂之概括犯意，在前揭時地連續收受上開賄賂中飽私囊
    。嗣因檢察官接獲線報，核發通訊監察指揮書監聽丁○○、
    戊○○、庚○○等人之電話，甲○○並於檢察官偵查時自白
    行賄犯行，始循線查獲上情。
四、案經臺灣桃園地方法院檢察署檢察官指揮航空警察局及法務
    部調查局北部地區機動工作組移送偵查起訴。
    理  由
甲、程序部分：
壹、按被告以外之人於審判外之言詞或書面陳述，除法律有規定
    者外，不得作為證據，刑事訴訟法第159條第1項固定有明文
    。惟被告以外之人於審判外之陳述，雖不符同法第159條之1
    至之4之規定，而經當事人於審判程序同意作為證據，法院
    審酌該言詞陳述或書面陳述作成時之情況，認為適當者，亦
    得為證據。又當事人、代理人或辯護人於法院調查證據時，
    知有第159條第1項不得為證據之情形，而未於言詞辯論終結
    前聲明異議者，視為有前項之同意，此亦據同法第159條之5
    規定甚明。查本件事實欄一所載經行政院衛生署核准輸入「
    OSSPAN TABLETS」（中文品名為歐素胖）西藥之廠商汛亞貿
    易股份有限公司負責人藍朱淑姬之子藍峻明，以書狀向本院
    前審陳明該公司未授權被告丁○○輸入前開西藥，係被告以
    外之人在審判外之陳述而屬傳聞證據，且不符刑事訴訟法第
    159條之3之規定，惟檢察官、被告及辯護人就上開審判外之
    陳述，迄於本院言詞辯論終結前均未聲明異議，而本院審酌
    藍峻明係自行以書狀向原審陳明，核無違法取證之瑕疵，亦
    認為以之作為證據為適當，依上開規定，前述審判外之陳述
    ，得為證據。
貳、再按如法官於審判外或檢察官於偵查中訊問被告以外之人之
    程序，未予被告或其辯護人行使反對詰問權之機會，除非該
    陳述人因死亡、或身心障礙致記憶喪失或無法陳述、或滯留
    國外或所在不明而無法傳喚或傳喚不到、或到庭後無正當理
    由拒絕陳述外，均應傳喚該陳述人到庭使被告或其辯護人有
    行使反對詰問權之機會，否則該審判外向法官所為陳述及偵
    查中向檢察官所為陳述，均不容許作為證據，以保障被告之
    反對詰問權，並符憲法第8條第1項及第16條之規定意旨，最
    高法院94年度台上字第3728號判決意旨參照。查被告丁○○
    、李書漢、劉宗達、甲○○、丙○○均於本院前審審理時以
    證人之身分接受檢察官、被告及辯護人之詰問，故其等於檢
    察官偵查中，經具結而向檢察官所為陳述，且無顯有不可信
    之情況，依刑事訴訟法第159條之1第2項之規定，亦得採為
    證據。
參、又本件所引用之通訊監聽錄音譯文，均係經偵查犯罪機關依
    法定程序監聽之錄音譯文，並已踐行調查證據程序，其聲請
    監聽之情形有下列監察聲請書等文件資料可佐，因係偵查犯
    罪機關依法定程序監聽之錄音譯文，並已踐行調查證據程序
    ，故應認證據能力：內政部警政署刑事警察局通訊94年4
    月15日航警刑字第09401 0531-1監察聲請書（偵字第10046
    號卷1第3頁）。、臺灣桃園地方法院檢察署通訊監察審核
    一覽表（偵字第10046號卷1第4頁）。、內政部警政署刑
    事警察局94年4月18日94年桃檢聲監字第000235號通訊監察
    聲請書（偵字第10046號卷1第11頁）。、通訊監察作業報
    告摘要表（偵字第10046號卷1第15至20頁）。、內政部警
    政署刑事警察局94年5月19日航警刑字第0940014 1721號通
    訊監察聲請書（偵字第10046號卷1第27頁）。、臺灣桃園
    地方法院檢察署航警刑字第09400141721號通訊監察審核一
    覽表（偵字第10046號卷1第28頁）。、通訊監察作業報告
    摘要表（偵字第10046號卷1.p33-25、41-49）。、內政部
    警政署刑事警察局94年6月20日航警刑字第0940017 2821號
    通訊監察聲請書（偵字第10046號卷1.p51）監察對象：丁○○、江明田。、臺灣桃園地方法院檢察署航警刑字第0940
    0172821號通訊監察審核一覽表（偵字第10046號卷1.p52）
    。、通訊監察作業報告摘要表（偵字第10046號p57-65）
    。、內政部警政署刑事警察局94年7月20日航警刑字第
    0940020 447號通訊監察聲請書（偵字第10046號卷1.p76）
    。、臺灣桃園地方法院檢察署航警刑字第0940020447號通
    訊監察審核一覽表（偵字第10046號卷1.p77）。、通訊監
    察作業報告摘要表（偵字第10046號p87-85）。、通訊監
    察作業報告摘要表（偵字第10046號卷1.p91-100、102-10 9
    、110-111）。、內政部警政署刑事警察局94年8月04日航
    警刑字第0940023 9601號通訊監察聲請書（偵字第10046 號
    卷1.p113）。、臺灣桃園地方法院檢察署航警刑字第
    09400239601號通訊監察審核一覽表（偵字第10046號卷1.p1
    14）。、通訊監察作業報告摘要表（偵字第10046號卷1.
    p119-123）。、內政部警政署刑事警察局94年8月18日航
    警刑字第0940023 5131號通訊監察聲請書（偵字第10046 號
    p113）。、臺灣桃園地方法院檢察署航警刑字第094002
    35131號通訊監察審核一覽表（偵字第10046號卷1.p138）。
    、法務部調查局北部地區機動工作組94年10月26日電廉七
    字第09478048360通訊監察聲請書（偵字第10046號卷1.p147
    ）。、94年10月11日戊○○與黃健男子之通話（偵字第
    10046號卷1.p170-152）。、法務部調查局北部地區機動
    工作組94年11月23日電廉七字第0947 8051180通訊監察聲請
    書（偵字第10046號）。、法務部調查局北部地區機動工
    作組95年2月16日電廉二字第095010069 00通訊監察聲請書
    （偵字第10046號卷1.p179）。、監聽報告（偵字第10046
    號卷1.p160-161）。、丁○○向日本劉丹丹行購手機並與
    庚○○聯絡護航走私手機譯文（偵字第10046號卷
    1.p163-170）。、92年5月9日15時35分庚○○與甲○○護
    航走私物品監聽譯文（偵字第10046號卷1.p171- 176）。
    、95年2月25日17時47分張勝泰與庚○○監聽譯文（偵字第
    10046號卷1.p177-183）。、95年3月4日23時29分丁○○
    與李書漢監聽譯文（偵字第10 046號卷1.p185）。、95年
    3月6日15時58分江明田請丁○○協助走私乾貨譯文（偵字第
    10046號卷1.p186-187）。、95年3月11日10時43分李書漢
    與丁○○聯絡收到走私物品之譯文、及95年3月11日9時44分
    甲○○與庚○○約定收取賄款譯文（偵字第10046號卷
    1.p188-198）。、95年3月30日丁○○與庚○○、戊○○
    約定見面之譯文（偵字第10046 號卷1.p198）。、95年3
    月30日15時44分丁○○叫劉宗達收取走私手機之譯文（偵字
    第10046號卷1.p199-291）。、（問：提示95年3月6日18
    時35分丁○○與戊○○通聯內容及譯文）（偵字第10046號
    卷2.p141）。、（問：提示庚○○傳真電話00-00000000
    ，95年3月16日解譯內容，所示資料）（偵字第10046號卷
    2.p164）。、丁○○與戊○○通聯內容分析表（偵字第
    10046號卷2.p22 2-223）。、丁○○與戊○○譯文對照表
    （偵字第10046號卷2）。、庚○○與甲○○通聯內容分析
    表（偵字第10046號卷2.p24 3-244背面）。、
    00000000000及0000000000之通訊監察譯文乙宗（偵字第
    10046號卷2.p288-295背面）。、庚○○與丁○○通聯內
    容與譯文（偵字第10046號卷2）。、95年1月18日庚○○
    與丁○○通聯內容與譯文（偵字第100 46號卷3）。、臺
    灣桃園地方法院檢察署94年桃檢惟敬監字第000177號通訊監
    察書電話附表（偵字第10046號卷3.p234-235）。、、臺
    灣桃園地方法院檢察署94年10月26日94年桃檢惟敬監續字第
    000221 號（偵字第10046號卷3.p236）。、臺灣桃園地方
    法院檢察署94年桃檢惟敬監字第000221號通訊監察書電話附
    表（偵字第10046號卷3.p237-238）。、臺灣桃園地方法
    院檢察署94年11月24日94年桃檢惟敬監續字第000291號通訊
    監察書電話附表（偵字第10046號卷3. p239）。、臺灣桃
    園地方法院檢察署94年桃檢惟敬監字第000291號通訊監察書
    電話附表（偵字第10046號卷3.p240-241）。、臺灣桃園
    地方法院檢察署94年12月21日94年桃檢惟敬監續字第000311
    號（偵字第10046號卷3.p242）。、臺灣桃園地方法院檢
    察署94年桃檢惟敬監字第000311號通訊監察書電話附表（偵
    字第10046 號卷3.p243-244）。、臺灣桃園地方法院檢察
    署95年1月19日95年桃檢惟敬監續字第000014號（偵字第
    10046 號卷3.p245）。、臺灣桃園地方法院檢察署95年桃
    檢惟敬監字第000014號通訊監察書電話附表（偵字第10046
    號p246-247）。、臺灣桃園地方法院檢察署95 年2月16日
    95年桃檢惟敬監續字第000040號（偵字第10046號卷3.p248
    ）。、臺灣桃園地方法院檢察署95 年桃檢惟敬監字第
    000040號通訊監察書電話附表（偵字第10046號卷3.p249）
    。、臺灣桃園地方法院檢察署95年3月21日95年桃檢惟敬
    監續字第000081號（偵字第10046號卷3.p250）。、臺灣
    桃園地方法院檢察署95 年桃檢惟敬監字第000081號通訊監
    察書電話附表（偵字第10046號卷3.p251-252）。、臺灣
    桃園地方法院檢察署95年4月7日95年桃檢惟敬監續字第
    000104號（偵字第10046號卷3.p253）。、臺灣桃園地方
    法院檢察署95年桃檢惟敬監字第000104號通訊監察書電話附
    表（偵字第10046號卷3.p254-255）。、通訊監察譯文乙
    份（偵字第10046號卷3.p256-340）。、丁○○、庚○○
    、戊○○、甲○○等人通訊監察譯文內容研析表（偵字第
    10046號卷3.p340-356）。、庚○○住宅傳真電話（02）
    00000000通訊監察解譯內容25頁（偵字第10046號卷4.p1-24
    ）。、通訊監察錄音光碟乙張（偵字第10046號卷4.（p25
    ）。、本案相關電話申登人暨帳寄地址資料乙冊（偵字第
    10046號卷4.p26-39）。
乙、實體部分：
壹、被告丁○○、庚○○、甲○○有罪部分：
一、事實欄一部分：
（一）訊據上訴人即被告丁○○，矢口否認有上揭不法犯行，其
      在本院前審審理時辯稱：「伊只有僱請丙○○自香港夾帶
      手機、手錶、燕窩等物品入境，但無輸入禁藥之犯行。」
      云云；在本審審理時辯稱：「中藥部分都是從香港拿回來
      的，西藥部分不是我的。」等語。
（二）經查：
  、被告丁○○於警詢時供稱：「伊自94年底開始，即委由香
      港一名綽號『九龍』之成年男子，幫伊郵寄中藥材入境，
      『九龍』是依據伊之指示，將中藥材寄到被告劉宗達、李
      書漢或伊家，而北機組人員於95年5月4日在伊位於臺北市
      大安區○○街169巷6號1樓居所扣案之安宮牛黃丸、白鳳
      丸及牛黃清心丸等中藥，就是伊委請『九龍』分批郵寄入
      境。」等語（見偵卷三第39、50頁），經核與已判決有罪
      確定之被告劉宗達於警詢時供述及檢察官訊問時具結證述
      ：「被告丁○○係於94年12月18日僱用伊擔任手機、藥品
      收貨員，一般接貨之方式，都是貨到前一天，被告丁○○
      或李書漢通知伊將抵達之貨品係手機或藥品，如果是藥品
      ，就原封不動等被告丁○○或李書漢載走，伊收到之貨品
      都寄到伊位於臺北市○○路○段58號7樓住處，其他收貨地
      方還有被告丁○○及李書漢之住處。」等情節相符（見偵
      卷三第93頁、偵卷二第207、208頁），並有北機組幹員在
      被告丁○○前揭居所扣案之安宮牛黃丸25盒、白鳳丸50盒
      、牛黃清心丸85盒可資佐證（即附表一編號一所示之藥品
      ）。而安宮牛黃丸係香港製中藥製劑，白鳳丸、牛黃清心
      丸係中國製中藥製劑，均應以藥品管理，如未經核准擅自
      輸入，核屬藥事法第22條第2款之禁藥，業經行政院衛生
      署95年9月8日署授藥字第0950002747號函覆在卷（見原審
      卷一第268頁）。而該署未曾核發安宮牛黃丸、牛黃清心
      丸之輸入藥品許可證，並未曾核准前開白鳳丸中藥藥品進
      口，又前揭藥品許可證，尚不得以個人名稱提出申請一節
      ，亦經行政院衛生署95年10月12日署授藥字第0950003099
      號函敘明詳實（見原審卷二第69頁），足見被告丁○○夥
      同被告李書漢、劉宗達於前揭時地輸入禁藥安宮牛黃丸、
      白鳳丸、牛黃清心丸之事實，至為明確，應堪徵信。
  、至被告丁○○另行輸入之：「TAGAMET HB 200 MGTABLETS
      」（中文品名為泰胃美錠200公絲）150盒（每盒150錠）
      、「ZANTAC TABLETS 150MG（RANTIDINEHYDROCHLOR IDE
      ）」（中文品名為善胃得錠150公絲、鹽酸雷尼得定）2,
      400片（每片10錠）、「OSSPAN TABLETS」（中文品名為
      歐素胖）905盒（每盒90錠）等西藥藥品，經本院向行政
      院衛生署及行政院衛生署藥物食品檢驗局函詢結果，據行
      政院衛生署98年5月26日衛署藥字第0980014173號函稱：
      「二、按藥品之製造或輸入，依藥事法第39條規定，應向
      本署申請查驗登記，經核准發給藥品許可證後，始得為之
      ，且藥物之製造，應依藥事法第57條之規定辦理。至入境
      旅客攜帶物品之藥品則應依藥物樣品贈品管理辦法及財政
      部關稅總局入境旅客攜帶行李物品報驗稅放辦法第4條規
      定之入境旅客攜帶自用藥物限量表規定辦理，始為合法藥
      品，併先予敘明。三、依據案附產品資料，該等產品『
      Tagamet 200mg』、『Zantacl5Omg』、『Ossopan』3項，
      應屬藥品管理，均未標示中文品名及本署核准之藥品許可
      證字號等資料，與本署核准不符。惟，藥品之製造或輸入
      ，鑑於『藥品』不同於一般商品，係關繫民眾健康與使用
      安全之鉅，基於針對藥品之不確定風險巨素之源頭管理，
      以達保障民眾健康與安全之社會公益目的，依上開相關法
      令規定辦理，始為合法，否則，惠請貴院究其源認屬藥事
      法第20條第1項第1款未經核准擅自製造之偽藥，應依同法
      第22條第1項第2款未經核准擅自輸入之禁藥，應依同法第
      82或83條之規定論處。」（參見上更(一)卷第142頁）云云
      ；另依據同署98年7月28日衛署藥字第0980018735號函示
      要旨以觀（參見上更(一)卷第156頁），因被告未能說出前
      開藥之合法來源，故亦應認定係屬禁藥。
  、被告丁○○復供稱：「北機組人員於附表一編號2所示之
      時地，所查扣之牛黃解毒丸48盒，是伊請前述綽號『九龍
      』之男子寄到被告劉宗達家中，李書漢剛好要去劉宗達家
      ，伊請李書漢載回給伊。」等情（見偵卷三第50頁背面）
      ，經核與已決被告李書漢於警詢時供述及檢察官訊問時具
      結證述：「上開牛黃解毒丸48盒是丁○○從國外郵寄至被
      告劉宗達家中，伊再到劉宗達家中提領，丁○○叫伊帶回
      去。」等語（見偵卷三第74頁、偵卷二第190頁），及已
      決被告劉宗達於警詢時供述：「95年5月3日下午4時許寄
      至伊住處一箱貨物，裏面除藥品外，尚有7支手機，同年
      月4日上午11時30分許，被告李書漢將該箱藥品帶走。」
      等情節相符（見偵卷三第93頁），並有如附表一編號2所
      示之牛黃解毒丸48盒扣案可佐。而牛黃解毒丸係中國製中
      藥製劑，應以藥品管理，如未經核准擅自輸入，核屬藥事
      法第22條第2款之禁藥，業經行政院衛生署95年11月17日
      署授藥字第0950003391號函覆在卷（見原審卷二第66之3
      頁）；且該署未曾核發牛黃解毒丸之輸入藥品許可證，又
      前揭藥品許可證，尚不得以個人名稱提出申請一節，亦經
      行政院衛生署95年10月12日署授藥字第0950003099號函敘
      明詳實（見原審卷二第69頁），足見被告丁○○及已決被
      告李書漢、劉宗達上揭供述及證述應非子虛，堪予採信。
  、已決被告李書漢雖於原審審理時證述：「附表一編號2之
      牛黃解毒丸48盒是原來就在車號8Q－4532號自用小客貨車
      上，並非伊於95年5月4日前往被告劉宗達住處收取的。」
      云云（見原審卷三第46、47頁），已決被告劉宗達亦於原
      審審理時附合前詞證稱：「95年5月3日伊並未收到國外郵
      寄之貨物，伊不記得被告李書漢是否有於翌日（4日）至
      伊住處收取貨物。」云云（見原審卷三第74至77頁），惟
      查，北機組人員於附表一編號2所示之時、地，在車號8Q
      －4532號自用小客貨車上除查獲牛黃解毒丸48盒外，尚有
      查獲致高有限公司發票1張、鹿茸包裝4包、鹿茸盒裝57盒
      等物（見偵卷二第381、382頁），而上開致高有限公司發
      票上記載之日期為「5月2日」，貨名及數量分別為鹿茸片
      （數量61）、牛黃解毒（數量48）、Mobile Phone V903
      （數量7）等情，此有前開發票影本1紙在卷可稽（見原審
      卷三第156頁），顯見上開鹿茸、牛黃解毒丸、手機是同
      一貨物；又牛黃解毒丸、鹿茸包裝紙箱上貼有Mail N o：
      292、Bag No：65、Form HONG KONG及條碼之貼紙，此有
      照片一紙附卷可憑（見原審卷三第154頁上方照片），對
      照本件查詢被告丁○○等人於95年5月3日、4日收受國際
      快捷郵件之網路資料，從香港郵寄之總包號碼292之郵件
      共計3件，郵件號碼分別為EＺ000000000HK、EＺ000000000H
      K、EＺ000000000HK（見偵卷四第181至183頁），而該三件
      郵件均係由臺北郵局快捷收投股各於95年5 月3日下午3時
      50分許、4時28分許投遞成功，參照在被告劉宗達家中扣
      得之郵件號碼EＺ000000000HK快遞簽單，其上記載之收件
      地址為「臺北市○○路○段58號7樓」，貨品為健康食品，
      此有上開簽單影本一紙在卷可考（見原審卷三第158頁）
      ，顯見上開鹿茸、牛黃解毒丸、手機是寄至被告劉宗達住
      處；另在被告李書漢駕駛之車號8Q－4532號自用小客貨車
      內扣得之手機包裝紙箱，其上蓋有日本郵局及本國北投郵
      局95年5月3日23時之郵戳，此有照片一幀存卷可憑（見原
      審卷三第155頁下方照片），參酌被告劉宗達住在臺北市
      ○○路，被告李書漢住臺北市北投區，顯見該手機紙箱非
      取自劉宗達家中，故可確定上揭貼有Mail No：292、Bag
      No：65、Form HONG KONG號貼紙之紙箱，係被告李書漢取
      自被告劉宗達家中之物，足見被告李書漢、劉宗達上揭本
      院前審審理時之證述，核屬避就圖卸之詞，不足採信。準
      此，被告丁○○夥同被告李書漢、劉宗達於前揭時地輸入
      禁藥牛黃解毒丸之事實，彰彰明甚，亦堪認定。
  、本件臺北關稅局北郵支局人員於95年5月6日在快捷郵件發
      現來貨申報內容為健康食品，收件地址均為臺北市○○路
      ○ 段58號7樓（被告劉宗達之住處）之郵包5件，經查明確
      定為如附表一編號3所示之西藥藥品，此有財政部臺北關
      稅局督察辦公室95年5月11日（95）北關督字第232號函附
      扣案貨物明細及照片6張在卷可稽（見偵卷二第308至312
      頁）。上開西藥經本院前審函查結果，行政院衛生署雖有
      核發藥品許可證，惟分別係核發予荷商葛蘭素史克藥廠股
      份有限公司及汛亞貿易股份有限公司，而前開二公司皆未
      授權予丁○○輸入上開西藥（詳細函查之資料見附表一編
      號3之依據欄）。被告丁○○亦供稱：上揭藥品係新加坡
      綽號「Jason Lium」寄給伊的等語（見偵卷三第51頁），
      參酌上揭被告丁○○、李書漢、劉宗達輸入禁藥之過程，
      足認附表一編號3所示之西藥，亦為被告丁○○夥同已決
      被告劉宗漢及李書漢所為，是此部分輸入禁藥之事實，亦
      堪認定。
  、而由外國寄至劉宗達「台北市○○區○○里○鄰○○路○段
      58 號7樓」住處之郵包，係分別以丁○○之嫂黃妙泥、丁○○之友人郭國榮等人之名義為收件人，再由劉宗達以丁○○所交付之未經黃妙泥、郭國榮同意使用之印章，蓋於
      郵包收執上而收受郵包等情，業據被告丁○○於本院前審
      審理中坦認稱：「黃妙泥是我嫂嫂，郭國榮是我朋友，黃
      妙泥、郭國榮二人沒有授權我使用渠印章，剛好他們的印
      章都在我家，我自己拿去用的。」等語，核與已決被告劉
      宗達於本院前審審理中供稱：「黃妙泥、郭國榮不是我的
      家人，丁○○有把黃妙泥跟郭國榮的印章交給讓我收」等
      語相符（均見本院前審96年11月15日審判筆錄第20頁），
      足見被告丁○○與劉宗達，要有共同盜用黃妙泥、郭國榮
      二人之印章，並冒黃妙泥、郭國榮二人之名義，偽造並行
      使偽造之私文書，足以生損害於黃妙泥、郭國榮二人甚明
      。
  、綜上，被告丁○○前揭否認犯行之辯解，核屬畏罪卸責之
      詞，尚不足採。被告高住文與已決被告李書漢、劉宗達等
      三人共同輸入禁藥之事實，罪證明確，要堪認定。
二、事實欄二、三部分：
（一）上揭事實欄二部分，訊據上訴人即被告庚○○辯稱：「伊
      未違背職務，伊均係依據海關之規定查驗，且依查驗之實
      際情況，根本無從故意縱放。」云云，惟查：
  、被告庚○○（綽號歐大哥、OK）於75年間進入財政部基隆
      關稅局服務，76年間轉任財政部臺北關稅局先後於進口組
      、稽查組、理機組任職，93年底調任北郵支局驗估二股負
      責進出口國際快捷郵包之驗估工作迄今等情，業經被告庚○○供述在卷，並有財政部臺北關稅局政風室95年6月21
      日北政字第95175號函附北郵支局分層負責明細表一份在
      卷可佐（見偵卷四第50、53、54頁），足認被告庚○○係
      依法令服務於國家所屬機關而具有法定檢查國際郵件職務
      權限之稽徵關員，且進口郵包之驗估工作，自係其主管之
      事務，甚為明確。
  、已決被告李書漢於檢察官訊問時具結證稱：「伊自94年10
      月間某日起受僱於被告丁○○，替丁○○收取自香港或日
      本郵寄入境之手機包裹，再由伊將收受之手機改裝為中文
      化，若要伊負責之手機，就會直接郵寄至伊位於臺北市○○路176號1樓之居所。」等語（見偵卷二第186頁），已
      決被告劉宗達亦於檢察官訊問時具結證述：「伊自94年12
      月中旬某日起，受僱丁○○擔任手機收貨員，幫丁○○收
      取來自香港、日本郵寄入境之手機包裹，如由伊負責之手
      機，伊會使用李書漢提供之手提電腦將手機改裝為中文化
      ，而手機包裹係寄至伊位於臺北市○○路○段58號7樓之住
      處，收件人姓名除伊本人外，尚有郭國榮、黃妙泥。」等
      語（見偵卷二第206、207頁），足見被告丁○○由香港、
      日本訂購之手機，係透過郵寄包裹之方式入境，並由已決
      被告李書漢、劉宗達代為收取後，將所收取之手機改裝為
      中文化。
  、丁○○為使其訂購由日本、香港郵寄入境之手機，得以未
      經取得國家傳播通訊委員會核發之進口許可證而逕行入境
      ，且為避免遭海關課徵營業稅，遂勾結北郵支局關員即被
      告庚○○，預先將來貨收件人姓名及郵寄箱號以傳真之方
      式通知庚○○，使庚○○可事先知悉丁○○之來貨，而故
      予包庇放行，其事證分述如下：
    １、如附表二編號1所示之日期前，被告丁○○與已決被告
        李書漢通話內容，可知在94年12月27日將由日本寄出之
        手機為如附表二編號1所示之品名及數量，此有通訊監
        聽譯文2份在卷可稽（見偵卷三第282頁背面、277頁）
        ，並有卷附被告丁○○預先以傳真通知被告庚○○郵包
        箱號之傳真影本一紙為證（見偵卷三第85頁），而前開
        郵寄之包裹已分別由北投郵局及臺北郵局快捷收投股投
        遞成功，亦有查詢國際快捷郵件資料5紙附卷可憑（見
        偵卷四第187至191頁）。
    ２、已決被告劉宗達於檢察官訊問時具結證述：「曾收受由
        日本郵寄予伊如附表二編號2之手機。」等情（見偵卷
        二第208、209頁），並有扣案之快遞簽單影本一紙為證
        （見原審卷三第157頁），而前開快遞郵件，業經臺北
        郵局快捷收投股投遞成功，亦有查詢國際快捷郵件資料
        一紙附卷可憑（見偵卷四第201頁）。
    ３、被告丁○○於附表二編號3所示之日期前，傳真將於前
        開日期到達我國郵件編號之傳真一紙予被告庚○○，並
        載明如附表2編號3所示之手機品名及數量，有卷附傳真
        影本一紙為證（見偵卷三第114頁背面），而前開郵寄
        之包裹已分別由臺北郵局快捷收投股及北投郵局投遞成
        功，亦有查詢國際快捷郵件資料3紙附卷可憑（見偵卷
        四第158至160頁）。
    ４、如附表二編號4所示之日期前，被告丁○○與已決被告
        劉宗漢通話內容，可知在94年12月29日將有入境之手機
        如附表2編號4所示之品名及數量（譯文內載有百餘支，
        以最低數100支計），此有通訊監聽譯文一份在卷可稽
        （見偵卷三第324頁背面），並有卷附被告丁○○預先
        以傳真通知被告庚○○郵包箱號之傳真影本一紙為證（
        見偵卷四第11頁），而前開郵寄之包裹已由臺北郵局快
        捷收投股投遞成功，亦有查詢國際快捷郵件資料3紙附
        卷可憑（見偵卷四第136至138頁）。
    ５、如附表二編號5所示之日期前，被告丁○○與綽號「九
        龍」之男子通話內容，可知在前開日期將由香港寄出之
        手機如附表2編號5所示之品名及數量，此有通訊監聽譯
        文1份在卷可稽（見偵卷三第328頁），並有卷附被告丁○○預先以傳真通知被告庚○○郵包箱號之傳真影本一
        紙為證（見偵卷四第15頁），而前開郵寄之包裹已由臺
        北郵局快捷收投股投遞成功，亦有查詢國際快捷郵件資
        料3紙附卷可憑（見偵卷四第149至151頁）。
    ６、如附表二編號6所示之日期前，被告丁○○與綽號「九
        龍」之男子通話內容，可知在前開日期將由香港寄出之
        手機如附表2編號6所示之品名及數量，此有通訊監聽譯
        文1份在卷可稽（見偵卷三第330頁），並有卷附被告丁○○預先以傳真通知被告庚○○郵包箱號之傳真影本一
        紙為證（見偵卷四第16頁），而前開郵寄之包裹已由臺
        北郵局快捷收投股投遞成功，亦有查詢國際快捷郵件資
        料3紙附卷可憑（見偵卷四第152至154頁）。
    ７、由在已決被告李書漢駕駛之車號8Q－4532號自用小客貨
        車內扣案之發票及快遞簽單及前述一（二）所載之內
        容可知，已決被告劉宗達之住處於95年5月3日曾收受如
        附表二編號7所示之手機，此有發票及快遞簽單影本各
        一紙在卷可稽（見原審卷三第156、158頁），核與卷附
        被告丁○○預先以傳真通知被告庚○○郵包箱號之傳真
        影本1紙相附（見偵卷四第23頁），而前開郵寄之包裹
        係由臺北郵局快捷收投股投遞成功，亦有查詢國際快捷
        郵件資料1紙附卷可憑（見偵卷四第183頁）。
    ８、已決被告李書漢於檢察官訊問時具結證述：「於95年5
        月5日在其臺北市○○路176號1樓扣案之如附表二編號8
        所示之手機，是由被告丁○○由日本郵寄入境後，請伊
        改裝成中文化，尚未交予被告丁○○之手機。」等語（
        見偵卷二第190、191頁），並有如附表2編號8所示之手
        機扣案可佐。
  、按手機輸入應驗憑國家傳播通訊委員會核發之電信管制射
      頻器材進口許可證方可放行，且進口郵包價值在3,000元
      以上者，須由海關代徵5％之營業稅一節，已詳如前述，
      並經郵包物品進口免稅辦法第2條第1項規定明確。被告庚○○於75年間起進入財政部基隆關稅局服務，歷經進口組
      、稽查組、理機組等職務，任職逾20年，已如前述，且被
      告庚○○於調查局訊問時，亦供述上開規定無訛，故其對
      於前揭規定，自係知之甚詳。
  、又財政部台北關稅局有關進品郵包之驗估過程乙節，經查
      ：
    １、據該局函稱：「(一)進口郵包於驗估過程均須放置輸送帶
        上通過Ｘ光機透視。(二)關於『進口郵包一箱內，裝有同
        型號走私手機及配件包，包含整個包裝盒完整無缺，多
        者二十支以上，少者七支，經Ｘ光機透視而顯示於Ｘ光
        機螢幕上時，是否仍辨識出而開箱查驗？』乙節，查Ｘ
        光儀檢作業係輔助人工查驗之不足，主要以查緝槍毒為
        主，惟如光儀螢幕顯示郵包內有同款多件商銷應稅物品
        （諸如手機），本局台北郵局支局Ｘ光儀施檢當值同仁
        於一般作業情況下應可辨識，註記打勾並通知郵方人員
        自輸送帶取下，置放於待驗區，待實施人工開箱查驗後
        ，依規定辦理通關手續。」云云（參見本院上更(一)卷第
        127頁財政部台北關稅局98年3月23日北普郵字第098100
        589 3號函）。又據同局95年6月21日台北關稅局政風室
        北政字第95175號函所示，被告庚○○之分層負責明細
        表及差勤紀錄略載：「謝員於本局北郵支局驗估二股係
        負責進口國際快捷郵包之驗估工作，並輪值早晚班，早
        班（08:30-17:00），負責通關未放行留待複驗進口國
        際快捷郵包之驗估作業及出口國際快捷郵包之驗估工作
        ；晚班（07:30-22:00）負責進口國際快捷郵包Ｘ光透
        視篩檢、驗貨估價及免稅，免驗進口快捷郵之放行工作
        。」云云（偵字第10046號卷4第50-58頁）。
    ２、該局另就有關關國際郵包之驗估流程及手錶、手機及燕
        窩等物是否為應稅物品等事項函稱：「二、本局台北郵
        局支局國際快捷郵包之通關驗估流程如下：(一)進口郵包
        由郵車目桃園國際機場運抵該支局（台北郵件處理中心
        ）時，先由郵局管理員帶領部方作業人員，於7樓作業
        區將運來之郵包依收件人地址及部方作業地區別，區分
        成(1)本口(2)轉口(3)外轉他關區等三類。其後再將郵包依
        外轉他關區、本口、轉口等順序，將郵包放置輸送帶上
        ，經由海關X光機透視後，予以通關放行。(二)該支局快
        捷郵包驗估人員共有9員，分成早班、晚班、輪休3組，
        每組3名執勤。晚班執勤時，1名負責本口郵包之查驗、
        核發稅單等驗估工作；另1名負責轉包之查驗、核發稅
        單等驗估工作；第3員則負責X光透視及開立准單封發郵
        袋至他關區。三員執勤時，皆就X光機處，對X光機螢幕
        畫面，及輸送帶上郵包發遞單上申報項目、外觀，目視
        篩選。當發現有應稅或需開驗之郵包時，即於郵包上打
        勾，並囑郵方作業人員將該郵包取下，集中等待開拆查
        驗。(三)郵包擺放於輸送帶時，原則上，固應將貼有收件
        人姓名、申報事項之發遞單面朝上，以利關員篩選。惟
        實務上，輸送途中，往往由於包裹滾動或經X光機入口
        之鉛幕阻擋等因素，導致郵包有翻轉、重疊情形發生。
        (四)每日經過X光機透視篩選通關之進口國際快捷郵件，
        約有3,000-4,000件，而留下開拆查驗郵件約有100-200
        件。(五)Ｘ光儀器之監視器顯示畫面尺寸為17吋（34.5公
        分27.3公分停留於畫面之時間，隨輸送帶移動從畫面
        名側至左側約1.5-2.5秒。(七)來函附件一所示之「郵寄
        報單號」係國外寄件人郵寄包裹時，填寫黏貼於郵包上
        之發遞單號碼。(八)檢附快捷郵包驗估作業區現場照片（
        詳附件光碟）供參。三、查來函附件2所示之手機，稅
        則號別為第8525. 20.110號，稅率第一、二欄均為Free
        ，進口稅為0，非屬海關緝私條第39條之應稅貨物。叉
        ，手錶，其稅則號別為第9101.29.00，稅率第一欄為4%
        ，第二欄為Free及2.2﹪，依進口條件適用稅率之不同
        而課徵不同之進口稅。其進口稅分別為新臺幣1,520（
        稅率4%時）、0元（稅率Free時）及836元（稅率2.2﹪
        時）須確認其進口條件，始能知該貨物是否屬海關緝私
        條例第39條之應稅貨物。另燕窩，其稅則號別為第0410
        .00.10號，稅率第一欄為20%，第二欄為18.6%及14﹪，
        其進口稅、重量及完稅價格等，須就實物會本局政風人
        員清點，依法定程序送請財政部關稅總局估處查價後，
        始能獲知，以上物品如非屬關稅法第49條第1項第14 款
        規定之「旅客攜帶之自用行李、物品，免稅範圍者，均
        應由海關代徵5﹪之營業稅。另手機部分，其輸入規定
        為「602」，應驗憑國家傳播通訊委員會核發之電信管
        制射頻器材進口許可證方可放行。四、檢附本局戊○○
        、庚○○2員94年12月起至95年5月之輪值表供參。」云
        云（參見原審卷卷3第269-280頁）。
    ３、又台北郵件處理中心檢查郵件作業區之現場情形，詳如
        本院勘驗之附卷光碟內容（本院上更(一)號卷之勘驗筆錄
        及附件相片）所示。
    ４、由上開函文及相片顯示之內容可知，被告庚○○為該支
        局快捷郵包9名驗估人員之一，該9員分成早班、晚班、
        輪休3組，每組3名執勤。晚班執勤時，1名負責本口郵
        包之查驗、核發稅單等驗估工作；另1名負責轉包之查
        驗、核發稅單等驗估工作；第3員則負責X光透視及開立
        准單封發郵袋至他關區；三員執勤時，皆就X光機處，
        對X光機螢幕畫面，及輸送帶上郵包發遞單上申報項目
        、外觀，目視篩選；當發現有應稅或需開驗之郵包時，
        即於郵包上打勾，並囑郵方作業人員將該郵包取下，集
        中等待開拆查驗；又郵包擺放於輸送帶時，原則上，應
        將貼有收件人姓名、申報事項之發遞單面朝上，以利關
        員篩選；每日經過X光機透視篩選通關之進口國際快捷
        郵件，約有3,000-4,000件，而留下開拆查驗郵件約有
        100-200件。綜上，本件被告庚○○在事先已知被告丁○○前開應稅物品郵寄進口之情形下，在看見前開裝有
        應稅物品之郵包時，故不予取下查驗，非無可能，要不
        能因同時另有二位關員同時值勤，即認其不可能單獨縱
        放故不予查驗。是其明知丁○○所傳真載明收件人姓名
        及郵包號碼之郵件內之手機，應經國家傳播通訊委員會
        核發進口許可證始可放行，並須由海關代徵5％之營業
        稅，然其仍故意不加以拆封查驗，故予放行通關，是其
        對於主管之事務，明知手機應由海關代徵營業稅而違背
        上開法令，為直接圖丁○○之不法利益，故予放行之事
        實，至為明灼。
  、復查附表2所示之手機共計384支，經參酌財政部關稅總局
      查價之結果，每支手機之價值詳如附表二價格欄所示，此
      有財政部關稅總局95年6月28日台總局驗字第0951012651
      號函附價格明細表在卷可憑（見偵卷四第256至259頁），
      是上開手機價格合計2,832,550元，應由海關代徵之5％營
      業稅為141,628元（小數點以下4捨5入）。準此，被告庚○○為被告丁○○圖得之不法利益計141,628元，應堪徵
      信。至檢察官起訴書固記載庚○○包庇放行之行動電話機
      具共計約4600支（行動電話機具包裹有115件，每件包裹
      約有40支），圖利丁○○不法利益約2千3百萬元（以每支
      行動電話機具5千元計算）云云，惟檢察官係就被告丁○○自94年12月4日起至95年5月4日止，以「李書漢等人名
      義郵寄包裹共115件，依已決被告劉宗漢、李書漢二人之
      供述，每件包裹約郵寄手機平均約40支，每支手機依財政
      部關稅總局函附之鑑定價格平均約5000元，合計約2300萬
      元」而推算出來，核與被告高住文所逃漏之營業稅亦即為
      高住文獲得之不法利益為141,628元不符，檢察官之起訴
      書所載，顯有誤會，於此敘明。
  、綜上所述，被告謝鐘此部分犯行，因罪證明確，亦足認定
      ，應予依法論科。
（三）上開事實欄三部分，訊據上訴人即被告庚○○辯稱：「伊
      未違背職務，伊均係依據海關之規定查驗，且依查驗之實
      際情況，根本無從故意縱放，再者甲○○所郵寄的只是樣
      品，不需課稅，其不需要拿錢給伊，且伊也不會收。」云
      云。上訴人即被告甲○○固坦承由香港訂購魚翅等物品入
      境，並透過友人介紹而認識被告庚○○，且委請被告庚○○幫忙放行郵寄予伊之包裹，並於事後曾有4次各拿出300
      0元、5000元、6000元、7000元之紅包要交給被告庚○○
      等情不諱，惟亦矢口否認有上揭行賄犯行，辯稱：「送紅
      包給被告庚○○只是表達謝意，並無行賄之意，且被告庚○○亦未收取前開紅包。」云云，惟查：
  、上揭事實三之事實，迭經被告甲○○在檢察官偵查及原審
      審理時供承不諱（詳偵卷三第202至205頁、原審卷一第
      169頁），並以證人身分於檢察官訊問及原審審理時具結
      證述詳實（詳偵卷二第247、248頁、原審95年12月26日審
      判筆錄）；經核被告甲○○與被告庚○○兩人自94年11月
      間至95年4月間密切通話，內容均涉及被告甲○○表示來
      貨即將入境，或來貨有幾個收件人，或來貨已經收到，或
      被告庚○○表示最近風頭緊，請甲○○不要來貨或減少來
      貨，兩人並相約見面數次，其見面之日期，與被告甲○○
      供述交付賄賂之日期大致相符等情節相合，此有通訊監聽
      譯文在卷可稽（見偵卷一所附之監聽譯文），並有北機組
      幹員在甲○○位於臺北市○○路76巷31號1樓公司內查獲
      剩餘之來貨魚翅3包可資佐證（見偵卷二第418頁之扣押物
      品目錄表）。
  、按魚翅為應稅貨品，並應向經濟部標準檢驗局申請辦理輸
      入查驗，有中華民國輸出入貨品分類號列及輸入規定欄位
      使用說明電腦資料各一份在卷可稽（見偵卷四第210、211
      頁），被告甲○○在原審審理時亦明確具結證：「請被告
      庚○○幫忙前，伊郵寄入境之貨品遭抽驗機會很高，之後
      ，幾乎沒有被檢驗過，也沒有被退貨過。」等語（見原審
      卷三第210頁），足見被告庚○○明知甲○○由國外之來
      貨係應稅並須接受查驗之走私物品，惟其仍為之放行甚明
      。
  、被告甲○○雖於原審、本院前審及本審審理時改稱：「伊
      雖有上揭時地前後4次各準備3,000元、5,000元、6,000元
      、7,000元之紅包要交給被告庚○○，但被告庚○○均未
      收受。」云云（見原審卷三第207、208頁、本院96年11月
      15日審判筆錄第4頁）；本院經勘驗其於95年5月5日檢察
      官偵查時（自16；09；12至16；10；30止）之訊問光碟時
      亦供證：「（檢察官問：魚趐用海運到海關？）從基隆關
      、其他關，用正式進口。」、「（檢察官問：魚趐、鮑魚
      、咖啡還有餅乾。這是一些乾貨來台灣）是乾貨，作SAMP
      LE、樣品。」、「（檢察官問：寄個樣品，你都寄幾箱東
      西進來？）沒有，2個樣品，那個本來的樣品不是貨。」
      、「（檢察官問：每次寄來的東西，大都多少錢？你從香
      港寄來的東西，都多少錢？）．．．只是個樣品給客人看
      。」、「（檢察官問：你在電話上說給他5次是不是？你
      給他幾次紅包？）4次，4-5次，我硬塞的，他不肯拿。」
      、「（檢察官問：第一次給他3,000元？）他都不肯拿。
      」、「（檢察官問：為什麼給他這些錢？）．．．我請他
      吃飯，他不肯，我包禮，我這個是丟給他，我丟給他我走
      了。」、「（檢察官問：你拿這些錢給他，他有沒有拿走
      ？你交給他，他有拿走了？）我用丟的啦，我開車就跑了
      。」、「（檢察官問：拿到他手中，你就離開了？）拿到
      他手中，有時第一次，他硬是不肯，我丟，不好意思，我
      就丟在地上，我趕快跑。」等語（參見本院本審卷勘驗筆
      錄）；於原審、本院前審及本審審理時復稱被告庚○○未
      收紅包云云。然查：１、被告甲○○前於警詢時已供述其
      交付被告庚○○4、5次紅包，且交付賄款後，並未記載於
      帳冊內等語（見偵卷三第204頁正、背面），惟均未提及
      被告庚○○未收紅包或庚○○不收，其係以丟包方式，丟
      在地上，而後趕快離開等情。２、被告甲○○於檢察官訊
      問時復具結證稱：「伊有在上揭時地包紅包給被告庚○○
      4 、5次，因為被告庚○○幫伊貨物順利入境，伊硬塞紅
      包給被告庚○○，錢拿給被告庚○○後，伊就離開了。」
      等語（見偵卷二第248頁）。３、又被告甲○○與被告庚○○兩人自94年11月間至95年4月間密切通話，內容均涉
      及被告甲○○表示來貨即將入境，或來貨有幾個收件人，
      或來貨已經收到，或被告庚○○表示最近風頭緊，請甲○○不要來貨或減少來貨；兩人並相約見面數次，其見面之
      日期，與被告甲○○供述交付賄賂之日期大致相符等情節
      相合，此亦有通訊監聽譯文在卷可稽，如前所述。４、被
      告甲○○前開為被告有利之供述，亦核與其在警詢時所稱
      有交與被告庚○○收受不符。是被告甲○○前開為被告庚○○有利之供證，要為事後故予迴護庚○○之詞，非無可
      能；況查，被告甲○○之前開有利被告庚○○之供證，亦
      只能證明其交付錢時，被告庚○○曾有拒拒收受之情形，
      惟並不能即證明被告庚○○確有將該賄款返還甲○○之事
      實，是並不足為被告庚○○確無前開受賄事實之證明。是
      被告甲○○對於依法令服務於國家所屬機關而具有法定職
      務權限之人，關於違背職務之行為，交付賄賂之犯行，洵
      屬確定，而被告庚○○對於上開違背職務之行為，收受賄
      賂之犯行，亦堪認定。
  、至於查扣之魚翅3包，經本院函財政部台北關稅局結果，
      該局固函稱：「查本局並無該3包魚翅進口之實際交易價
      格紀錄，惟依關稅法第35條規定得參照財政部關稅總局蒐
      集合理價格資料予以核定，經參據財政部關稅總局編定（
      95年1月1日至95年6月30日）之『旅客行李及郵包物品進
      口合理價格資料表』，貨物品名：乾魚翅（未、翅），規
      格散裝，完稅價格每公斤新臺幣2,500元。準此，貴院函
      送扣案魚翅3包其毛重約為0.1公斤，依上開價格資料核估
      ，其完稅價格約為新臺幣250元，因未逾進口郵包免稅限
      額新臺幣：3,000元，免課徵進口稅及營業稅，應予免稅
      放行。」云云（參見本院上更(一)卷第136頁至第137頁財政
      部台北關稅局98年6月10日北普郵字第0981012989號函）
      ，惟該3包魚翅係業經發覺而予查扣者，然而並非即指被
      告庚○○故不查驗放行進口之魚翅僅只該3包，是亦不能
      為被告等有利之認定。
三、綜上所述，被告庚○○、甲○○二人所辯，要屬事後諉飾刑
    責之詞，不足採信，其等前揭犯行，因罪證明確，均堪認定
    ，應依法論科。
四、論罪部分：
（一）新舊法之比較適用：
      按95年7月1日修正生效施行之刑法第2條第1項規定「行為
      後法律有變更者，適用行為時之法律。但行為後之法律有
      利於行為人者，適用最有利於行為人之法律」，本件被告
      丁○○、庚○○、甲○○行為後，刑法第10條、第28條、
      第33條第5款、第37條、第55條、第56條，業於95年7月1
      日修正生效施行，經查：
  、修正前刑法第10條第2項規定：「稱公務員者，謂依法令
      從事於公務之人員。」；修正後刑法第10條第2項規定：
      「稱公務員者，謂下列人員：一依法令服務於國家、地方
      自治團體所屬機關而具有法定職務權限，以及其他依法令
      從事於公共事務，而具有法定職務權限者。二受國家、地
      方自治團體所屬機關依法委託，從事與委託機關權限有關
      之公共事務者。」，本件被告庚○○無論依刑法修正前後
      規定，均為公務員，自無有利、不利之比較適用可言。又
      被告庚○○行為後，貪污治罪條例於95年5月30日修正公
      布，並於同年7月1日施行，將原第2條規定「依據法令從
      事公務之人員，犯本條例之罪者，依本條例處斷；其受公
      務機關委託承辦公務之人，犯本條例之罪者，亦同。」，
      修正為「公務員犯本條例之罪者，依本條例處斷。」，惟
      此修正僅係配合刑法第10條第2項之上開修正情形而為，
      而被告庚○○無論依修正前後規定均為公務員，應適用貪
      污治罪條例處斷，此部分對被告庚○○亦無有利、不利之
      比較適用可言。
  、修正後刑法第28條雖將舊法之「實施」修正為「實行」，
      其中「實施」一語，涵蓋陰謀、預備、著手及實行之概念
      在內，其範圍較廣；而「實行」則著重於直接從事構成犯
      罪事實之行為，其範圍較狹；二者之意義及範圍固有不同
      ，但對於本件被告丁○○與決被告李書漢、劉宗達共同輸
      入禁藥之情形而言，刑法第28條之修正內容，對於被告丁○○、李書漢、劉宗達三人並無「有利或不利」之影響，
      自無新舊法比較適用之問題，最高法院95年度台上字第55
      89號、第5669號刑事判決意旨參照。又被告丁○○與已決
      被告李書漢、劉宗達行為後，藥事法第82條亦於95年5月3
      0日修正公布，並於同年7月1日施行，惟該條第1項並未修
      正，僅係配合刑法之修正，刪除原第2項有關常業犯之規
      定，第3項及第5項配合酌修文字，遞移為第2項及第4項，
      原第4項遞移為第3項，內容並未修正，故就被告丁○○與
      已決被告李書漢、劉宗達所犯藥事法第82條第1項之規定
      ，並未修正，亦無新舊法比較之問題。
  、被告丁○○、庚○○、甲○○行為後，刑法第33條第5款
      業已修正規定「罰金：新臺幣1000以上，以百元計算之。
      」，與修正前刑法第33條第5款規定「罰金：1元（按係銀
      元，折算新臺幣為3元）以上。」不同，比較新舊法結果
      ，以舊法較有利於被告。
  、被告庚○○、甲○○行為後關於褫奪公權之規定，修正後
      刑法第37條將裁量宣告褫奪公權之有期徒刑下限，由6月
      以上有期徒刑提高為1年以上有期徒刑，並增訂同時宣告
      緩刑者，其期間自裁判確定時起算之規定，核屬從刑之科
      刑規範事項，隨同主刑適用同一準據法，應依主刑適用修
      正後裁判時刑法第37條第2項規定宣告褫奪公權。
  、被告丁○○、庚○○、甲○○行為後，修正後刑法業已刪
      除第55條關於牽連犯及第56條連續犯之規定，此刪除雖非
      犯罪構成要件之變更，但顯已影響行為人刑罰之法律效果
      ，自屬法律有變更，而有比較新、舊法適用之必要。被告
      丁○○多次違反藥事法第82條第1項之輸入禁藥之行為，
      及被告庚○○多次違反懲治走私條例第9條第1項之放行走
      私物品罪及所犯之貪污治罪條例第4條第1項第5款之貪污
      罪，暨被告甲○○多次違反貪污治罪條例第11條第1項之
      行賄罪，依修正後刑法刪除連續犯之規定，均應分別論以
      數罪而分論併罰之，惟依修正前連續犯之規定，則皆可分
      別論以一罪，經比較新、舊法之結果，自以舊法連續犯之
      規定對於其等較為有利。至於被告庚○○所犯之貪污治罪
      條例第4條第1項第5款及同條例第6條第1項第4款暨懲治走
      私條例第9條第1項之罪，依修正後刑法刪除牽連犯之規定
      ，應分別論以數罪而分論併罰，然依修正前刑法牽連犯之
      規定，因上開各罪具有方法、目的之牽連關係，可從一重
      之貪污治罪條例第4條第1項第5款之罪處斷，經比較新、
      舊法之規定，亦以舊法牽連犯之規定，較有利於被告庚○○，應適用舊法。
（二）被告丁○○論罪部分：
      核被告丁○○與已決被告李書漢、劉宗達所為，均係犯藥
      事法第82條第1項之輸入禁藥罪；被告丁○○另犯刑法第
      216條、第210條行使偽造私文書、及第217條第2項之盜用
      印章罪；其所犯盜用印章為偽造私文雅量之階段行為，不
      另論罪，其低度之偽造私文書之行為則為高度之行使行為
      所吸收，應依行使偽造私文書論罪。被告丁○○與已決被
      告李書漢、劉宗達就上開輸入禁藥之犯行，與姓名年籍不
      詳綽號「九龍」及「Jason Lium」等成年男子，就各該部
      分犯行間，及被告丁○○就先後多次行使偽造私文書罪，
      與已決被告李書漢、劉宗達間，各均具有犯意聯絡及行為
      分擔，各應論以共同正犯。又被告丁○○與已決被告李書
      漢、劉宗達先後多次輸入禁藥之犯行，被告丁○○先後多
      次行使偽造私文書罪，均時間緊接，方法相同，觸犯構成
      要件相同之罪名，顯係基於概括犯意為之，皆為連續犯，
      依修正前刑法第56條之規定，各論以一罪，並均加重其刑
      。被告丁○○所犯連續行使偽造私文書罪、與連續輸入禁
      藥罪，2罪間有方法結果之牽連關係，應從一重依連續輸
      入禁藥罪處斷。被告丁○○所犯行使偽造私文書罪雖未據
      檢察官於起訴書中敘及，惟此部分與已敘及之部分，有牽
      連犯裁判上一罪之關係，自為檢察官起訴效力所及，本院
      自當一併審究，附此敘明。
（三）被告庚○○論罪部分：
  、核被告庚○○所為，係犯貪污治罪條例第4條第1項第5款
      之對於違背職務之行為收受賄賂罪，及同條例第6條第1項
      第4款之對於主管事務之圖利罪，與懲治走私條例第9條第
      1項之放行走私物品罪。被告庚○○先後多次所為違背職
      務行為之收受賄賂及放行走私物品之犯行，時間緊接，方
      法相同，各觸犯構成要件相同之罪名，顯係基於概括犯意
      為之，皆為連續犯，依修正前刑法第56條之規定，各以一
      罪論，除法定本刑無期徒刑部分，依法不得加重外，並依
      法均加重其刑。又其所犯上開三罪之間，具有方法、目的
      之牽連關係，依修正前刑法第55條之規定，應從一重之貪
      污治罪條例第4條第1項第5款之罪處斷。
  、復按貪污治罪條例第12條第1項規定：犯第4條至第6條之
      罪，情節輕微，而其所得或所圖得財物或不正利益在5萬
      元以下者，減輕其刑。其立法目的，乃本條例之制定在於
      嚴懲重大貪污，對於所得或所圖得之財物或不正利益為5
      萬元以下之貪污行為，因犯罪情節較為輕微，避免處罰過
      於嚴苛，期能以較輕之刑罰相繩，俾免輕罪重罰之弊。苟
      貪污所得或所圖得之財物或不正利益已逾該數額，即無適
      用本條項規定減輕其刑之必要。是以所謂所得或所圖得財
      物或不正利益在5萬元以下，其數額之計算，自應以貪污
      所得或所圖得財物或不正利益之總額為準。連續數貪污行
      為所得或所圖得財物或不正利益之總額，已逾5萬元者，
      即無本條項之適用，應屬的論。即牽連犯同條例第4條至
      第6條之數貪污行為，從一重處斷論以一罪，其各行為所
      得或所圖得財物或不正利益均未逾5萬元。以各行為間有
      方法結果之牽連關係，在刑事政策上固僅論以一重罪，惟
      輕罪部分並非不罰，故計算貪污所得或所圖得財物或不正
      利益，仍應合併計算，倘已逾5萬元者，亦無適用本條項
      予以減輕其刑之餘地。查，本件判決認定庚○○連續多次
      圖利丁○○之不法利益合計14萬1千6百28八元，又連續四
      次自甲○○收取違背職務之賄賂共計2萬1千元，總計貪污
      所得財物及不正利益為16萬2千6百28元。；揆之上開說明
      ，庚○○貪污所得財物及不正利益合併計算結果，顯已逾
      5萬元，即不得適用貪污治罪條例第12條第1項規定減輕其
      刑，亦此敘明。
（四）被告甲○○論罪部分：
  、被告甲○○並非公務員，其對於依法令服務於國家所屬機
      關而具有法定職務權限之人庚○○，關於違背職務之行為
      ，交付賄賂之行為，係犯貪污治罪條例第11條第3項、第1
      項之交付賄賂罪。其前後4次交付賄賂之犯行，時間緊接，
      方法相同，觸犯構成要件相同之罪名，為連續犯，依修正
      前刑法第56條之規定，論以一罪，並加重其刑。
  、按犯前3項之罪而自首者，免除其刑；在偵查或審判中自
      白者，減輕或免除其刑，貪污治罪條例第11條第4項定有
      明文。查被告甲○○，於檢察官偵查時，就前開行賄犯行
      自白不諱，爰依前開規定減輕其刑。且被告高嘉豪行賄金
      額未滿50，000元，情節尚屬輕微，併依同條例第12條第2
      項之規定減輕其刑，並先加後遞減其刑。
  、次按第2條所列刑事案件之被告或犯罪嫌疑人，於偵查中
      供述與該案案情有重要關係之待證事項或其他共犯之犯罪
      事證，因而使檢察官得以追訴該案之其他共犯者，以經檢
      察官事先同意者為限，就其因供述所涉之犯罪，減輕或免
      除其刑，證人保護法第14條第1項定有明文。查，被告甲○○雖於偵查中自白行賄犯行，然遍查全卷，檢察官並未
      事先同意得依前開規定減輕其刑，自無依前揭條文減輕其
      刑之餘地，被告甲○○之辯護人認其得依該條規定減刑，
      尚有誤會，併此敘明。
五、撤銷改判部分（即被告丁○○共同輸入禁藥、庚○○及甲○○部分）：
（一）原審以被告丁○○、庚○○、甲○○三人本案犯行，事證
      明確，而予論科，固非無見。惟查：本件原判決採取卷
      附丁○○與李書漢（經原審判決罪刑確定）、劉宗達、綽
      號「九龍」之不詳姓名、年籍男子；庚○○與甲○○分別
      持用市內或行動電話為通話之通訊監察譯文（見偵查卷一
      第二六一頁至二九一頁、偵查卷三第二七七頁、第二八二
      頁背面、第三二四頁背面、第三二八頁），作為認定庚○○犯罪事實之證據。惟就各該通訊監察譯文是否合法取得
      ？有無證據能力？原判決均未為說明，即遽採為判斷之依
      據，尚有未合。被告丁○○另犯盜用印章、行使偽造私
      文書罪，業如上述，原審就此部分未予一併審酌，不無可
      議。原審判決後，中華民國96年罪犯減刑條例於96年7
      月16日公布施行，原審未及就被告甲○○行賄部分予以適
      用，亦有未妥。、被告庚○○犯本件貪污罪所得財物合
      計為16萬2千6百28元，如前所述，原審判決認被告庚○○
      犯貪污罪所得財物僅2萬1千元，亦有未當。本件被告丁○○、庚○○、甲○○上訴意旨，或執詞否認犯行，或求予
      輕判，雖均無理由，惟原判決上開部分，既有上述可議之
      處，即屬無可維持，應由本院將原判判決關於被告丁○○
      共同輸入禁藥部分、庚○○、甲○○部分，均予撤銷改判
      。
（二）爰審酌被告丁○○共同輸入禁藥，妨害國家管理藥物之制
      度，影響所及甚或危害國人健康，且於本院審理時猶飾詞
      圖卸，尚難認有悔過之意，並參酌被告丁○○為輸入禁藥
      之主腦（已決被告李書漢、劉宗達所為尚屬輔助角色）等
      犯罪情節等一切情狀；審酌被告庚○○係財政部臺北關稅
      局北郵支局驗估二股關員，對於主管之事務，故為放行應
      稅物品，影響國家財政之收入，所為殊屬不當，且不思廉
      潔自守，戮力從公，反利用職務收賄謀利，犯後飾詞卸責
      ，尚無悔悟之意，兼衡其直接圖丁○○私人不法之利益及
      被告庚○○所得之賄賂尚非鉅大等一切情狀；審酌被告甲○○為使輸入應稅貨物免受檢驗及免於課稅，竟對於海關
      關員行賄，所為殊難可取，且於本院審理時又飾詞迴護被
      告庚○○，亦難認有悔悟之意等一切情狀；分別量處被告
      丁○○有期徒刑貳年，量處被告銘鐘有期徒刑拾壹年，量
      處被告甲○○有期徒刑壹年貳月。又被告庚○○、甲○○
      部分，並分別依貪污治罪條例第第17條及刑法第37條第2
      項之規定，就被告被告庚○○部分，宣告褫奪公權5年，
      就被告甲○○部分，宣告褫奪公權1年。又查被告甲○○
      此部分犯罪，係在96年4月24日以前，合於中華民國96 年
      罪犯減刑條例之減刑條件，應依該條例第2條第1項第3款
      之規定，減為有期徒刑7月（褫奪公權1年部分依規定不能
      減）。又犯藥事法第82條第1項之罪，經宣告逾有期徒刑
      1年6月之刑者，不予減刑，為中華民國96年罪犯減刑條例
      第3條第1項第12款所明定。本件被告丁○○所為從一重論
      以藥事法第82條第1項之輸入禁藥罪，並判處有期徒刑2年
      ，依前開規定，應不得減刑。又本件被告庚○○部分，固
      未據公訴人對其提起上訴，惟因原判決適用法條不當而為
      本院撤銷，本院自不受刑事訟法第370條前段「不得諭知
      較重於原審判決之刑」規定之限制，合此敘明。
（三）如附表一扣案藥品欄所示之禁藥，尚未經主管機關依藥事
      法第79條第1項為沒入銷毀之處分，惟前開禁藥既為被告
      丁○○輸入，自為其所有，且係因本件犯罪所得之物，併
      依刑法第38條第1項第3款之規定宣告沒收。被告庚○○連
      續多次圖利丁○○之不法利益合計14萬1千6百28元，又連
      續四次自甲○○收取違背職務之賄賂共計2萬1千元，總計
      貪污所得財物及不正利益為16萬2千6百28 元，應依貪污
      治罪條例第10條第1項、第3項之規定宣告追繳沒收之，如
      全部或一部無法追繳時，以其財產抵償之。至北機組人員
      另在被告丁○○、李書漢、劉宗達、甲○○住居處所及李
      書漢所駕駛之車號8Q－4532號自用小客貨車上，及在庚○○住處所扣得之文件資料、存摺、借據等物品，尚無證據
      足認與本件有何直接關係，爰不另為沒收之諭知。
貳、戊○○無罪部分：
一、公訴意旨以：被告戊○○係臺北關稅局稽查組第四課秘書，
    負責中正國際機（下稱中正機場）場旅客疏導、旅客通關查
    驗及機場之督導等業務，係依據法令負責海關檢查之公務人
    員。丁○○係以自國外走私物品為業，並僱用與其有犯意聯
    絡之丙○○、李書漢、劉宗達等人為助理。自94年12月起，
    丁○○、丙○○兄妹，自香港攜帶手機、手錶、燕窩等應稅
    或特許進口之貨品，由中正機場第二航廈夾帶闖關入境，惟
    為免入境時遭海關人員查獲而受有損失，竟勾結戊○○，由
    丁○○提供0000000000之門號予戊○○使用，再由丁○○事
    先向戊○○預報其與高佳亮入境日期，且為免遭查獲，通話
    內容均以「有兄弟要去南部吃尾牙」、「大哥要下南部拜拜
    」、「大哥要找跳舞」、「明天要去南部掃墓」等暗語表示
    丁○○及丙○○返台之日期，且每次二人均固定搭乘ＢＲ87
    2班機從香港飛往桃園中正機場第二航廈入境，使戊○○能
    確定掌控二人入境之班機時間及航廈，並於丙○○、丁○○
    入境接受查驗時，戊○○利用其負責機場旅客疏導及旅客入
    境通關時安排旅客至查驗檯接受查驗之業務，明知丙○○、
    丁○○兄妹攜帶手機、手錶、燕窩等物品，係須經由主管機
    關核准進口之應稅物品或管制進口物品，卻予以掩護，故意
    予以包庇放行而不叫渠等至查驗檯接受查驗，使丙○○、丁○○能走私上開應稅物品及管制進口物品入境販售，而不會
    因遭查獲而全數被沒入，致使丁○○兄妹獲取不法利益約達
    新臺幣（下同）1千8百萬元（丁○○於94年12月起共計自香
    港入境6次，丙○○共入境14次，每次走私金額以丙○○95
    年5月4日走私所帶物品經財政部關稅總局鑑價結果係917,32
    0元，總計20次約1千8百萬元）。因認被告戊○○所為，係
    違反貪污治罪條例第6條第1項第4款及懲治走私條例第9條第
    1項之罪嫌；又被告戊○○所犯上開各罪，犯意各別，所犯
    構成要件不同，應分論併罰云云。
二、按犯罪事實應依證據認定之，無證據不得推定其犯罪事實，
    又不能證明被告犯罪或其行為不罰者，應諭知無罪之判決；
    刑事訴訟法第154條第2項及第301條第1項分別定有明文。刑
    事訴訟法上所謂認犯罪事實之證據，係指足以認定被告確有
    犯罪行為之積極證據而言，該項證據自須適合於被告犯罪事
    實之認定，始得採為斷罪資料。事實之認定，應憑證據，如
    未能發現相當證據，或證據不足以證明，自不能以推測或擬
    制之方法，以為裁判基礎。刑事訴訟法第161條第1項規定：
    檢察官就被告犯罪事實，應負舉證責任，並指出證明之方法
    。因此，檢察官對於起訴之犯罪事實，應負提出證據及說服
    之實質舉證責任。倘其所提出之證據，不足為被告有罪之積
    極證明，或其指出證明之方法，無從說服法院以形成被告有
    罪之心證，基於無罪推定之原則，自應為被告無罪判決之諭
    知（最高法院29年上字第3105號、40年台上字第86號、92年
    台上字第128號判例著有是例）。
三、本件公訴意旨認被告戊○○涉犯前開貪污罪，不外以下列所
    載之證據為論據：被告丁○○供述其有提供門號00000000
    00號行動電詭譎予被告戊○○使用之事實。被告丙○○供
    述其受僱於被告丁○○自香港走私手機、手錶、燕窩等物品
    及被告戊○○予以通關放行之事實。被告戊○○供述與被
    告丁○○認識，丁○○並有提供手機予其使用並由丁○○處
    理電話帳單，而丁○○曾送其水果、ＸＯ醬、洋酒等物，且
    卷附其與丁○○之監聽內容係其與丁○○之對話之事實。
    在被告丁○○住查獲走私之手機及藥品之事實，在桃園機
    場查獲被告丙○○走私手機、手錶、燕窩等事實。在被告
    戊○○之辦公處所查扣行動電話（含SIM卡0000000000）1支
    、電話簿8冊、通訊錄1本、文件資料5冊等事實。95年5月
    12日交通部民用航空局正站中密字第095 S0000550號函，被
    告戊○○95年4 月19日、95年5月4日執行職務監視錄影畫面
    光碟暨節錄照片各乙份。95年6月21日台北關稅局政風室
    北政字第95175號函，被告戊○○分層負責明細表及差勤紀
    錄乙份記錄戊○○差勤及工作內容被告丁○○、丙○○入
    出境紀錄2張。
四、訊據上訴人即被告被告戊○○，其在本院前審審理時辯稱：
    伊與丁○○不熟，與丙○○根本不認識，如何包庇丙○○入
    境，且伊職務是臺北關稅局秘書，並未負責檢查行李，亦無
    從包庇丙○○云云；其於本院本審審理時復辯稱：「我不是
    檢查行李的官員，也沒有放行的權利，我不認識丙○○，他
    在通關時我沒有任何協助行為，檢察官上訴無理由。」云云
    ；在本審審理時復辯稱：「我是稽查組的秘書，我沒有檢查
    行李的權利，也沒有放行行李，與丙○○也不認識，我不可
    能包庇他。」、「我不是檢查行李的官員，也沒有放行的權
    利，我不認識丙○○，他在通關時我沒有任何協助行為，檢
    察官上訴無理由。」等詞；其復具狀辯稱：被告於89年底
    調任稽查組秘書後，上班時均會不定時至檢查室協助疏導旅
    客，請旅客循序一一通過檢查檯，由檢查檯執檢關員決定是
    否抽驗。倘有「注檢」旅客入境時，主動協助翻閱旅客護照
    以尋找該注檢旅客，並無檢查入境旅客行李或影響執檢關員
    決定抽驗行李與否之權。至於被告戊○○95年4月19日當晚
    在二期航站旅客入境通關處翻視旅客護照，係當晚二期航站
    有電腦「注檢」旅客入境，須憑設照尋人，因檢查關員人手
    不足，又恐疏漏而主動協助。臺北關稅局對於旅客行李之
    檢查，採紅綠線通關制度，由旅客依所攜帶行李有無應稅（
    逾個人自用數量）或應申報物品（如外幣、黃金等），自行
    選擇自紅線檯（申報檯）或綠線檯（免申報檯）通關。若確
    有應稅或應申報物品，由紅線檯通關；若無應稅或應報物品
    ，則由綠線檯通關。海關對紅線檯通關之旅客行李，須逐件
    查驗；自綠線檯通關旅客，則由檢查檯關員視實際情況採抽
    驗方式，未被指件抽驗即予免驗通關。惟若攜帶應稅或應申
    報物品卻由綠檯通關，一旦被指定抽驗即視同未申報，物品
    應予沒入。少部份不肖旅客利用紅綠線通關制度之盲點，攜
    帶應稅物品卻由綠線檯通關，若未被指件抽驗亦能僥倖過關
    。此由丙○○調查筆錄亦供稱「為免被海關查到，所以會在
    飛機上先填一張申報單，要是被查到就拿出來」，足證丙○○自知攜帶應稅物品應由紅線檯通關，竟捨此而自綠檯通關
    ，其心存僥倖闖關意圖甚明。則丙○○所攜帶行李之免驗通
    關，應是檢查關員認為並無異狀予抽檢而放行，並非由於被
    告戊○○加以掩護、包庇故意免驗放行。原審法院勘驗95
    年5月4日丙○○入境時之監視錄影光碟，形像亦顯示丙○○
    經過檢查檯時，被告戊○○無任何「掩護」、「包庇」之動
    作。公訴意旨及原審判決所認定之事實，顯與卷內證據事實
    不符。丙○○在調查站所為供述，係被告戊○○次外之人
    於審判外之言詞或書面陳述，依刑事訴訟法第159條第1款規
    定，不得作為證據。丙○○在偵查中所為證言雖經具結，但
    未經被告戊○○及其辯護人行使詰問權，故仍無證據能力。
    丙○○在調查站之供述及偵查中之證言，亦欠缺可信性。
    被告與丁○○監聽譯文內容縱令認為暗語，但該暗語至多只
    能延伸解讀為丁○○大哥丙○○明天要回國，尚無法延伸到
    丙○○將攜帶手機、手錶、燕窩等物品入境。其通話內容既
    未提及丙○○將攜帶「手機、手錶、燕窩」等物品入境，被
    告即無從「明知」。尤其是被告與丁○○僅普通認識之朋友
    ，並無深交，對於丁○○撥打電話告以「明天我大哥要找你
    打牌唷」等語，被告戊○○回應「好啦」、「知道了」、「
    嗯」等語予以敷衍回應，既不能認定被告與丁○○已達成包
    庇放行之合意，更不能證明被告戊○○有圖利丁○○不法利
    益之直接故意。檢察官未經積極舉證證明被告對於監聽譯
    文內容有關丁○○所述究何所指有所瞭解，而丁○○亦始終
    否認監聽譯文內容係告知被告戊○○於丙○○之入境時間，
    是故鈞院前審僅以丙○○入境日期恰巧與監聽譯文所述同日
    ，即臆測丁○○與被告已就「丙○○入境時間之暗語」及「
    丙○○攜帶應稅物品入境予以放行」達成合意，顯屬率斷等
    語。
五、本院查：
（一）本件被告丁○○僱用其胞兄丙○○為其自國外攜帶前開非
      管制物品手機、手錶、燕窩、藥品等非懲治走私條例所規
      定之管制物品，於95年5月2日，丙○○依丁○○之指示，
      由臺灣搭機前往香港攜帶應稅之手錶40支（完稅價格為新
      臺幣（下同）38000元，進口稅率為4％，進口稅為1520元
      ；另因超過20000元之免稅額度，尚須加徵5％之營業稅，
      營業稅為1900元）、燕窩9包（淨重合計為4.131公斤，完
      稅價格為83425元，稅率為20％，進口稅為16685元；如上
      述，尚須加徵5％之營業稅，營業稅為4171元）及手機163
      支（完稅價格為572799元，如上述，須加徵5％之營業稅
      ，營業稅為28640元（小點數以下4捨5入）等物品，於95
      年5月4日晚間9時28分許，丙○○搭機入境；嗣丙○○於
      同日晚間9時30分許，甫出桃園機場時，即為北機組人員
      查獲等情，經被告丁○○供述在卷，且經證人丙○○證陳
      屬實，復被告丙○○入出境紀錄、北機組搜索、扣押筆錄
      及扣押物品目錄表各一份在卷可佐（見偵卷二第369至372
      頁、偵卷四第59、60頁），應堪認為真實。
（二）訊據被告戊○○，堅詞否認有前開故予放行、不加檢查丙○○、丁○○二人攜帶之行李情事，如前所述。復查被告
      丁○○自北機組初訊時起，至本院本審審理中，始終堅詞
      否認其有前開為使其兄丙○○得以由國外夾帶未報關之手
      機、手錶、燕窩等物品順利入境，而事前即與被告戊○○
      以暗語約定丙○○將即將搭乘之班機名稱、時間，及將由
      第二航廈入境，委請戊○○予以放行之事實，其在北機組
      調查時稱：「我不知道戊○○為中正機場海關關員。」、
      「（問：據丙○○於此午95年5月5日接受本組調查時供稱
      ，『因為我妹妹丁○○事先都已經打點好了，她每次都叫
      我走去特定海關人的櫃檯，所以就可以跟一般旅客一樣出
      關，不需要海關人員加以查驗，我今天也是乘著旅客人數
      較多的時候，走向那個海關官員（經指認照片為戊○○）
      ，才順利把東西帶出來』、『我在第一次帶東西進來時，
      我妹妹丁○○交待我走第二個通關道，而她已經事先跟該
      每關人員講好我的特徵，像我都會背一個黑包包，所以海
      關人員才會認出我，放我通行，從那次以後，我就認得那
      個海關官員，以後幾次，我都走那一個海關官員查驗的通
      道，也都順利從未遭查驗』，再佐證前示通聯內容，顯見
      妳與戊○○有所勾結，由渠掩護、縱放丙○○夾帶私貨闖
      關，對此妳作何解釋？）我不會解釋。」（參見偵字第10
      046號卷295.5.5調查筆錄）、「（問：提示丁○○與戊○○通聯內容研析表乙份，所示資料係本組依法針對你及戊○○執行通訊監察而來，何以丙○○及你入境前，你均以
      『大哥要找你跳舞』等語暗示戊○○之日期，與你及丙○○入境日期相符？）我不知道我為何告訴戊○○這些。」
      、「（問：你是否打行動電話0000000000及0000000000與
      戊○○聯絡，預報返台日期，牌使於境通關時，由戊○○
      掩護下，不被查驗行李順利將貨物夾帶進口？）沒有。」
      、「（問：你前述你赴香港，只買一些不需申報的貨物，
      依據前提示的通聯內容研析表，你於95年3月14日入境前
      一日，為何仍要打電話給戊○○預報入境日期？）我也不
      知道。」、「沒有給予戊○○任何好處。」（參見偵字第
      10046號卷295.6.調查筆錄）、「（問：你是否願意自白
      你與戊○○、庚○○等海關人員，包庇你自國外夾帶或郵
      寄貨物進口而不為查驗之詳情？）我不會回答。」（參見
      偵字第1004 6號卷2.95.6.22調查筆錄）、「（問：94年7
      月5日14時23分，你是否有和0000000000對話提到我大哥
      今天要下南部等內容，此人是否為戊○○？）（提示譯文
      ）我哥他要去玩。我忘了。」、「（94年7月18日18時27
      分及94年7月21日17時4分，你與何海關人員討論請他護航
      走私？）（提示譯文）我不知道，沒這回事，我記不得了
      ，這是不可能的事。」、「（問：妳將手機走私進入臺灣
      之管道及方式為何？）從香港機場趁著人多帶進來的。」
      、「（問：丙○○行香港帶手機回來時，你有無叫他要走
      戊○○所站之通關？）沒有。丙○○沒有看過戊○○。」
      （參見偵字第10 046號卷2.95.5.5日偵查筆錄）、「（問
      ：對於丙○○稱妳叫他背小背包為記號，入境時第二線，
      且經過時戊○○也沒有對他檢查，有何意見？）我們都算
      他的班，以前跑單幫的人碰到『好的』，現在則是人比較
      多就沒有在檢查。我沒有叫丙○○專門走戊○○的檢查台
      。」、「（問：對於95年4月輪值表、95年4月戊○○輪值
      表有何意見？）我們想說那個班比較好走。」、「（問：
      提示機場檢查台放行連續照片？）現在機場幾乎沒有在檢
      查。」、「我沒有告訴丙○○要走第二線，我都是跟他說
      跟著人多的地方走，他喝酒喝到頭腦壞掉。」、「手機我
      並沒有做很久，被起訴的案子我是清白的，我絕對沒的勾
      結另外兩位被告包庇放行。」（參見原審聲羈卷95.5.5訊
      問筆錄）、「我進口的手錶都有報關，手機的部分因為是
      要給代理商進口，我進口的手機沒有辦法報關，所以就利
      用夾帶的機會入關。燕窩的部分也沒有報關，也是我利用
      夾帶的機會攜帶入境，但是戊○○並沒有跟我勾結。」（
      參見原審卷95.7.3第9-12、15-20頁）、「丙○○的部分
      ，是我請我哥哥丙○○到香港幫我帶干貝、香菇、手機、
      燕窩等物品，我並沒有勾結戊○○，因為通關的時候並沒
      有刻意走那一個入口。我僅承認確實有叫我哥哥從香港攜
      帶沒有報關的手機、燕窩等物品入境。」（參見原審卷卷
      1第168、170頁）、「與戊○○之間，沒有曾經約定通關
      的話如何的暗語。」、「（問：根據監聽譯文，在通話內
      容，有如起訴書所述，檢察官所謂的暗語，是什麼意思？
      ）有兄弟要去南部吃尾牙，是指要找戊○○一起去吃尾牙
      ，大哥要下南部拜拜，是指要找戊○○到廟裡拜拜，大哥
      要找跳舞，是指找戊○○去卡拉OK唱歌。明天要去南部掃
      墓，是指找戊○○各自去掃墓，一台車一起下去。」、「
      夾帶手機、手錶、中藥材回臺灣，所得利益沒有曾經分給
      戊○○。」、「戊○○的眼力不好，我曾經回來之後，問
      他有沒有看到我，他說沒有看到我，我沒有特意要他放行
      。」（參見原審卷卷3第49-52、83頁）、「我沒叫我哥哥
      怎麼走，我沒有特別指示他如何通關。」（原審卷卷3第
      342頁）等語。再者，證人丙○○與丁○○二人自94年9
      月6日起至95年4月25日止，入出境往來台灣香港兩地次數
      共計12次，丙○○自94年9月3日起至95年5月4日止，共有
      23次，此有渠等二人入出境查詢結果在卷可稽（參見偵查
      卷宗(四)第58至60頁），再參酌丙○○於調查局陳稱：「我
      大約從94 年底、95年初，才開始替我妹妹丁○○走私前
      述物品，平均七個月大概有二、三次」等語（參見95.5.5
      調查筆錄），足見丙○○與丁○○二人夾帶未報稅物品入
      境通關應有數十次之多，顯然超出丁○○與被告戊○○間
      之通話次數甚多（參見卷附錄音譯文），顯見丙○○與丁○○二人入境與否，與丁○○有無致電被告戊○○間並無
      絕對關係，是丁○○與被告戊○○間關於「大哥要下南部
      拜拜」等個位數之通話監聽譯文內容，與丙○○與丁○○
      二人入境時間，是否有絕對之關係，亦滋生疑義。
（三）按被告戊○○係於60年9月10日起進入財政部臺北關稅局
      服務，歷任關員、股長，於89年2月10日起擔任該局稽查
      二組（91年6月5日原稽查一、二組合併為稽查組）九等秘
      書迄95年5月9日停職，其工作性質為督導稽查組第四課（
      該課掌理進出口及保稅倉庫之監管事宜及機坪巡緝與其他
      人民申請案件事宜）第二股查緝業務並襄理課務等情，業
      經被告戊○○供述在卷，並經財政部臺北關稅局函覆屬實
      ，有該局95年8月31日北普稽字第0951021127號函附被告
      戊○○任職基本資料及財政部臺北關稅局政風室95年6月
      21 日北政字第95175號函附稽查組分層負責明細表、內部
      異動清表各一份在卷可稽（見原審卷一第247、249頁、偵
      卷四第50、51、52、57頁），且經財政部臺北關稅局辦事
      細則第6條、第6條之1規定甚明，是被告戊○○應為依法
      令服務於國家所屬機關而具有法定職務權限之公務員，自
      毋庸疑。惟查，依前開財政部臺北關稅局政風室所提出之
      稽查組分層負責明細表（參見偵卷四第51、52頁）所載之
      內容及前述稽查組內部異動清表可知，被告戊○○係稽查
      組第四課秘書，並督導第二股查緝業務及襄理課務（見偵
      卷四第57頁），再依財政部臺北關稅局辦事細則第三條規
      定，該局內設有稽查一組（掌理第一航廈入出境旅客之事
      宜）、稽查二組（掌理第二航廈入出境旅客事宜，該二組
      如前所述已合併為稽查組），均分四課，再另分14股及12
      股，入出境旅客行李檢查及應稅行李物品之稽徵，分屬稽
      查組第一課及第三課之職責，而稽查組第四課之職掌，則
      為進、出口及保稅倉庫之監管事宜、辦理機坪巡緝與其他
      人民申請案件事宜，亦經財政部臺北關稅局辦事細則第6
      條、第6條之1規定甚明；是入出境旅客行李之檢查尚非稽
      查組第四課之職務，自非屬被告戊○○主管或監督之事務
      。另依財政部台北關稅局95年8月31日北普稽字第0951021
      12 7函（原審卷卷1第247）所載：「三、經查戊○○自89
      年2月10日起任職本局稽查二組九等秘書迄今（91年6月5
      日原稽查一、二組合併為稽查組），其工作性質為查緝督
      導，並未直接參與檢查旅客之行李。」云云，足見被告戊○○其工作性質為查緝督導，其職務並不直接參與檢查旅
      客行李之工作。
（四）至被告戊○○於入境旅客尖峰時，在出關檢查室協助疏導
      旅客，有無以財政部台北關稅局稽查組第四課秘書之身分
      及行為，影響檢查關員執行入境旅客行李之檢查與放行，
      或有無憑藉其此項職權之機會，影響檢查關員執行入境旅
      客行李之檢查與放行，因此圖得第三人不法利益情事乙節
      ，經查：
  、按旅客入境通關時，財政部台北關稅局在出關入境之行李
      檢室設有「應申報檯」（紅線檯通關）及「免申報檯」（
      綠線檯通關），據證人即在95年5月4日晚上，與被告戊○○同在桃園機場旅客出關檢查室免申報檯通關處之財政部
      台北關稅局關員己○○在本院審理時證稱：「（95年5 月
      4日晚上，你是否帶領關員在第2航廈執行旅客行李檢查勤
      務？）是的。」、「（當時你的職務是什麼？）我是八職
      等的股長。」、「（第2航廈免申報檯，也就是綠線檯，
      有幾個通道？）有兩個綠線檯，每檯配置有兩個人，出關
      的綠線檯有四個關員在執行。」、「（檢查檯是否分「申
      報檯」及「免申報檯」？有何不同？）依照規定、入境旅
      客攜帶物品價值在新台幣兩萬元以下時，可以免申報，超
      過的話就要走紅色的申報檯。紅色申報檯是一個申報檯有
      兩個關員。」、「（你們對於入境旅客通常如何檢查？）
      我們對旅客走綠色的免申報檯通關時採抽驗方式，由關員
      視行李及旅客通關情形來抽驗。一般看行李是否非常的重
      或多，我們會請他打開可疑的，其他也不一定會全部打開
      ，如果有問題的話就把旅客與全部行李請到另一個檢查室
      檢查。」、「（如果有應稅物品，走綠色的免申報檯，但
      沒有被抽驗，是否就可直接通關？）可能會漏掉，沒有被
      抽驗到的，就直接通關放行。我們就行李，一般已先經過
      Ｘ光儀器檢查過了。」、「（戊○○是不是你所帶領的檢
      查行李關員？他有無檢查權？）他是督導，當天是我帶班
      ，但他不是我帶領的關員，他在現場如果認為行李有問題
      ，可以指示關員就該行李加以檢查，他自己不會去作檢查
      。」、「（第2航廈出關的旅客如出現擁擠的現象時，戊○○是否會到場協助疏導？）會。他大部分時間都是在現
      場。」、「（戊○○是否在95年5月4日晚上有到場協助疏
      導？）有。」、「（你認識旅客丙○○這個人嗎？）不認
      識。」、「（戊○○95年5月4日晚上有沒有請你或請你轉
      告檢查其他關員不要檢查丙○○的行李？）沒有。」、「
      （審判長問：戊○○有無權力作疏導動作？）現場有規劃
      動線，一般都依動線在走，不需要疏導，當天戊○○沒有
      作疏導動作，疏導除非有ＶＩＰ走公務檯。」云云。證人
      即與己○○同時地值班之關員乙○○在本院審理時亦結稱
      ：「（95年5月4日晚上是否與己○○一起當班？）是的。
      」、「（長榮BR872班機旅客進來之情況是否記得？）不
      記得。」、「（證人己○○所言之行李檢查及不檢查情形
      是否如他所言？）是的。」、「（你自己檢查情況如何？
      ）我看行跡是否可疑，察顏觀色、行李數量、同行人數。
      」、「（有無人指示你要做何事？）沒有。」、「（對丙○○有無印象？）沒有，因為它走綠線，沒有抽驗到他，
      就不會檢查他，他依法就可以通關入境。」等詞（參見本
      院98年11月4日審判筆錄）。按入出境旅客行李之檢查及
      應稅行李物品之稽徵，並非屬於被告戊○○主管或監督之
      事務，如前所述；因此被告對於入境旅客行李既無檢查權
      ，亦無決定抽驗與否之權；就95年4月19日及同年5月4日
      ，以及公訴意旨所指其餘被告戊○○故予放行，不對丁○○、丙○○檢查行李之時間，復無積極證據足證被告就證
      人丁○○、丙○○入境時行李之檢查及放行與否，有任何
      影響檢查關員之行為，足徵被告戊○○從未有利用身分或
      憑藉職權機會影響檢查關員執行入境旅客行李之檢查及放
      行之違法行為，應可認定。
  、至被告戊○○實際亦有從事疏導旅客、指示旅客前往檢查
      台檢查行李、放行入境旅客之行為，且其於95年4月19日
      當晚在二期航站旅客入境通關處，亦曾有翻視旅客護照情
      事，此有被告戊○○於95 年4月19日及同年5月4日在旅客
      入境時執行職務之監視錄影翻拍照片15幀存卷可參（見偵
      卷四第42至49頁），並經原審當庭勘驗95年5月4日被告戊○○於旅客入境時執行職務之錄影監視光碟在案，有勘驗
      筆錄一份附卷可按（見原審卷二第152至155頁），是入境
      旅客行李之檢查，雖非被告戊○○主管或監督之事務，然
      其仍有實際與入境旅客接觸之機會，固無疑問；惟查，被
      告辯稱：「係因當晚二期航站有電腦注檢旅客入境，須憑
      設照尋人，因檢查關員人手不足，又恐疏漏而主動協助。
      」云云；本院經向財政部台北關稅局查證，經該局函稱：
      「查旨揭日期航站電腦注檢入境旅客中，經海關列管者計
      4位（如附表），上開名單不含內政部入出訴及移民署（
      時為內政部警政署入出境管理局）所列管之旅客。」云云
      ，此亦有財政部台北關稅局98年3月16日北普稽字第09810
      05364號函暨附表附卷（上更(一)卷第106、107頁）可稽；
      是被告在通關檢查行李處協助疏導旅客或協助尋找注檢旅
      客時，倘有注檢旅客入境時，主動協助翻閱旅客護照以尋
      找該注檢旅客，乃依職務所為，其並無檢查入境旅客行李
      或影響執檢關員決定抽驗行李與否之行為，毋庸置疑。
  、原審法院在95年10月23日進行準備程序時，勘驗前開桃園
      機場95 年4月19日及年5月4日錄影光碟結果，影像上面所
      顯示被告戊○○在「免申報檯」（即綠線檯）前通道入口
      處疏導、翻閱旅客證件等之情形，其疏導入境旅客過程，
      並無任何怪異之處，其僅就部分旅客審閱其證件，而並未
      對全部通關旅客均予翻閱證件，亦未指示除證人丙○○以
      外之旅客，均至檢查檯檢查行李；據影像所顯示之情形，
      當時未經被指示至檢查檯檢查行李之通關旅客，不但人數
      眾多，且所帶之行李，很多人亦不會比證人丙○○少，以
      上各情，有原審95年10月23日準備程序筆錄及勘驗筆錄內
      容暨偵查卷所附被告戊○○於95年4月19日及同年5月4日
      在旅客入境時執行職務之監視錄影翻拍照片15幀存卷（見
      偵卷四第42至49頁）可資佐證；足徵被告戊○○並非只有
      對證人丙○○有特別關照之情形，亦未見其對證人丙○○
      之通關有特別之指示，更未見其有對在檢查檯之檢查關員
      ，有任何指示，以利丙○○之通關。
（五）至卷附有關「通訊監察譯文內容及研析表」所示「丁○○
      與被告戊○○通聯內容分析表」，及「本案件研析表」所
      載丁○○與被告戊○○多次監聽譯文，固有「明天我大哥
      要找你打牌唷」、「有兄弟要去南部吃尾牙」、「大哥要
      下南部拜拜」、「大哥要找跳舞」、「明天要去南部掃墓
      」等內容；但該等內容，是否即能據以作為丁○○通知被
      告戊○○其兄丙○○將攜帶行動電話、手錶及燕窩等物品
      入境之消息事實，以及被告戊○○1已明知丙○○將攜帶
      行動電話、手錶及燕窩等物品入境之事實，頗生疑義；縱
      認該等通話內容為暗語，但該暗語至多只能延伸解讀為丁○○大哥丙○○在同日或翌日將要回國之事實，惟其通話
      內容既未提及丙○○將攜帶「手機、手錶、燕窩」等物品
      入境，即難認被告戊○○業已明知丙○○將攜帶行動電話
      、手錶及燕窩等物品」入境之事實。再者，由通訊監察譯
      文內容顯示，被告戊○○對於丁○○所撥打之電話，多難
      簡單覆以「好啦」、「知道了」、「嗯」等語，被告辯稱
      係敷衍丁○○之回應，並非全然無稽，既不能認定被告戊○○與丁○○已達成包庇放行之合意，更不能證明被告戊○○有圖丁○○得到不法利益之直接故意。再者，公訴人
      未經積極舉證證明被告戊○○對於監譯文內容有關丁○○
      所述之真正含義是否真已瞭解，而丁○○亦始終否認監聽
      譯文內容係告知被告戊○○於丙○○之入境時間，其並於
      原審法院審理時證稱：「（與戊○○之間，是否曾經約定
      通關的話如何的暗語？）沒有」等語，並就監聽譯文內容
      加以說明：「有兄弟要去南部吃尾牙，是指要找戊○○一
      起去吃尾牙，大哥要下南部拜拜，是指戊○○到廟裡拜拜
      ，大哥要找跳舞，是指要找戊○○去卡拉OK唱歌。明天要
      去掃墓，是指找戊○○各自去掃墓，一台車一起下去。」
      等語（95.11.28上午桃園地院審判筆錄第11頁）。何況被
      告戊○○亦否認其了解丁○○於電話中所述意思；是要不
      能僅以丙○○入境日期恰巧與監聽譯文所述同日，即臆測
      丁○○與被告戊○○已就「丙○○入境時間之暗語」及「
      丙○○攜帶應稅物品入境予以放行」達成合意，而遽令被
      告戊○○負前開貪污之罪責。
（六）至被告戊○○所使用之0000000000號行動電話機固係由丁○○所交付，此為被告戊○○及丁○○所是認；惟據被告
      戊○○辯稱：「該手機係於93年間，經友人介紹認識做手
      機買賣之丁○○，在一次餐宴中，被告要撥打手機給朋友
      ，卻臨時故障，丁○○見狀，即一時提供一手機給被告暫
      時使用，嗣後被告交付3,000元以為價購，被告曾在丁○○來電中告訴她，請其取回晶片或將該手機更改為被告名
      字，惟被告和丁○○鮮少連絡，乃延宕未處理。被告係因
      手機故障，而非作為聯絡之用；被告從未打電話給丁○○
      ；丁○○提供該手機之時間亦遠在93年間，而非原判決書
      所認定之95年中或年底某日，動機與時間與事實均不符。
      」云云；證人丁○○亦先後在北機組調查、檢察官偵查及
      原審訊問時證述：「（戊○○所使用0000-000000門號，
      申登人為「陳世偉」，該手機及門號是否亦為妳提供戊○○使用？）是的，戊○○說他手機壞掉，所以我拿給他用
      。」、「有交付0000000000門號給戊○○使用，他說他手
      機壞了。」、「因他們說他們手機壞了。」、「（負責中
      正機場進出關品的海關戊○○，…你是否認識？）他們是
      我的朋友，戊○○我認識他幾個月了。」、「戊○○的電
      話號碼門號是我申請的，只是在優惠期間，所以不需要拿
      錢出來繳電話費。至於戊○○我只有幫他申請過00000000
      00的門號。」、「我有將上開手機交給戊○○，因為戊○○的手機壞掉，而我這支手機也不很新，所以就先交給他
      用。」、「94年年底因為戊○○說他的手機無法撥打，我
      就把那隻手機給他，地點在何處我忘記了。」云云（參見
      （偵字第10046號卷2.95.5.5、95.5.16調查筆錄、偵查筆
      錄、原審聲羈卷95.5.5訊問筆錄、原審卷卷1.95.7.3訊問
      筆錄、95.7.31準備程序筆錄）。經綜合上開被告戊○○
      之辯解及丁○○之供證以觀，其等供述，固足證明丁○○
      確有交付前開手機予被告戊○○之事實，二人對於交付之
      時間及原因，所述固稍有不同，惟二人均未述及交付手機
      即係為幫丁○○走私手機等物之用，經查亦無積極證據足
      證二人有互為約定暗語及幫忙走私之情事，是要不能以之
      即認被告戊○○有前開不法情事，而遽以貪污之罪責相繩
      。
（七）至於證人丙○○在調查站及偵查中固為對被告戊○○不利
      之供證，即：於95年5月5日調查時稱：「（問：你既未申
      報前述扣押物，何以能順利通關？海關人員有無查驗？）
      因為我妹妹丁○○事先都已經打點好了，她每次都叫我去
      走特定海關人員的櫃檯，所以就可以跟一般旅客一樣出關
      ，不需要海關人員加以查驗，我今天也是乘著旅客人數較
      多的時候，走向那個海關官員，才順利把東西帶出來」等
      語；於95年5月5日調查時稱：「（問：你是如何認識戊○○的？）我在第一次帶東西進來時，我妹妹丁○○交待我
      走第二個通關道，她已經事先跟該海關人員講好我的特徵
      ，像我都會背一個黑色包包，所以該海關人員才會認出我
      ，放我通行，從那次以後，我就認得那個海關官員，以後
      幾次，我走那一個海關官員查驗的通道，也都順利，從未
      遭查驗」等語；在95年5月5日檢察官訊問時證稱：「（問
      ：與丁○○、戊○○有無親戚關係？）丁○○是我妹妹，
      戊○○我認得此人，但未曾與戊○○說過話」、「（沒有
      申報稅賦如何通關？）我有背一個小背包為記號，事前丁○○有跟我說入境時要走第二線，要我直接走過去，我經
      過之時人員不會對我檢查，每次經過均是戊○○在檢查台
      」、「（提示卷附戊○○照片）（問：通關時都是由此人
      站在檢查台）是，我都是直接通過」等語。惟查：
  、桃園機場臺北關稅局對於旅客行李之檢查，採紅、綠線通
      關制度，由旅客依所攜帶行李有無應稅或應申報物品，自
      行選擇自紅線檯（申報檯）或綠線檯（免申報檯）通關。
      若確有應稅或應申報物品，由紅線檯通關；若無應稅或應
      報物品，則由綠線檯通關，海關對紅線檯通關之旅客行李
      ，須予查驗；自綠線檯通關旅客，則由檢查檯關員視實際
      情況採抽驗方式抽檢，未被指件抽驗即予免驗通關；常有
      部份旅客利用紅、綠線通關制度，雖攜帶應稅物品卻由綠
      線檯通關，是若未被指件抽驗時，即能僥倖過關，此經證
      人己○○、乙○○證述在卷，已如前述。證人丙○○在北
      機組應訊時亦稱：「為免被海關查到，所以會在飛機上先
      填一張申報單，要是被查到就拿出來。」等詞，足證證人
      丙○○本人亦自知攜帶應稅物品應由紅線檯通關，惟其竟
      捨此而自綠檯通關，其心存僥倖闖關意圖甚明。是本件丙○○所攜帶行李之免驗通關，要係檢查關員認為並無異狀
      而未予抽檢放行，並非由於被告戊○○加以掩護、包庇故
      意免驗放行，不無可能。
  、又證人丙○○在北機組調查及檢察官訊問時固曾供證：「
      她（指丁○○）每次都叫我去走特定海關人員的櫃檯，所
      以就可以跟一般旅客一樣出關，不需要海關人員加以查驗
      ，我今天也是乘著旅客人數較多的時候，走向那個海關官
      員，才順利把東西帶出來」、「從那次以後，我就認得那
      個海關關員，以後幾次，我都走那一個海關官員查驗的通
      道，也都順利，從未遭查驗」，及「每次經過時均是戊○○檢查台」等語；依證人丙○○之前開供述內容以觀，其
      意似為丙○○每次均自被告戊○○執檢之檢查檯通過，而
      被告戊○○每次均予放行未加以檢查，因而每次均能順利
      通關；惟查：
    １、被告戊○○並非負責檢查行李之關員，且未在檢查檯執
        行檢查行李之勤務，已如前述，而證人丙○○卻稱：「
        每次經過時均是戊○○在檢查台」、「我都走那一個海
        關官員查驗的通道」云云，顯與事實不符。況且原審法
        院審理時，曾當庭勘驗95年5月4日丙○○入境時之監視
        錄影光碟結果，光碟影像顯示丙○○經過檢查檯時，被
        告戊○○並未在檢查檯檢查行李，旅客之行李係檢查檯
        關員未指件抽檢而通關，並非被告戊○○所放行，此可
        證丙○○前開供證，顯與事實及卷內證據不符。至於入
        境旅客行李之檢查，並非被告戊○○主管或監督之事務
        ，其在疏導旅客時，與入境旅客固可能有接觸之機會，
        惟「與入境旅客可能有接觸之機會」與「對丙○○行李
        放行，故意不予查驗」之間，並無必然之關聯。本件欲
        認定被告是否對丙○○有故不加查驗而予放行之行為，
        仍須有積極證據證明，始能作為論罪之依據，如無證據
        ，自不能以推測或擬制方法，據為犯罪事實之認定。
    ２、證人丙○○於調查局雖又證稱：「因為我妹妹丁○○事
        先都已經打點好了。」；「她（指丁○○）已經事先跟
        該海關人員講好我的特徵。」云云，惟證人丙○○於偵
        查中卻又稱：「我因為怕被警察抓到，所以會先預備一
        張申報單，如果被查到就拿出來申報。」（參見95.5.5
        訊問筆錄）等語；則果如丁○○已事先打點好，丙○○
        可順利通關，丙○○何須因害怕而事先填寫中報單，以
        備在被抽驗時提出使用？此益證丙○○所謂丁○○與海
        關談妥等情，是否真實，令人生疑。其次，由丙○○因
        害怕被檢查而事先填寫申報單之行為以觀，顯然與其於
        偵查中所稱：「我經過之時人員不會對我檢查，每次經
        過都是戊○○在檢查台」等語，相互矛盾。況查，檢查
        抽驗入境旅客行李並非被告戊○○之職務，而另有負責
        檢查行李之關員，則被告戊○○既非執行檢查行李之關
        員，自不會於海關檢查台檢查行李；是丙○○上開：「
        我妹妹丁○○事先都已經打點好了」及「我經過之時人
        員不會對我檢查，每次經過都是戊○○在檢查台」之證
        述，顯與事實不符，難予採信。
    ３、丙○○雖又於調查局陳稱：「他（指丁○○）已經事先
        跟該海關（戊○○）講好我的特徵，像我都會背一個黑
        色包包，所以戊○○才認出我」（參見95.5.5調查筆錄
        ），及於偵查中具結證稱：「我有背一個小背包，事前
        丁○○有跟我說入境時要走第二線，要我直接走過去，
        我經過之時人員不會對我檢查，每次經過都是戊○○檢
        查台」云云；然查，被告戊○○與丙○○未曾謀面，互
        不相識，此經被告戊○○及證人丙○○二人分別供述在
        卷；且丙○○所稱之「黑色背包」或「小背包」，係極
        為平常之隨身行李，於旅客往來頻繁且均有攜帶行李之
        海關查驗通道，以此為辨認特徵，已顯違常理。且丙○○自陳其多次背黑色小背包經過被告戊○○檢查台之方
        式入境，則於通關1至2次後，被告戊○○應已知悉何人
        為丙○○，丙○○又何須背黑色小包包為記號入境？況
        依前開海關監視錄影畫面翻拍照片可知，丙○○入境時
        均未背其所稱之黑色小背包，則丙○○所稱丁○○已與
        海關人員約定以黑色小背包為特徵等之供證，是否真實
        ，亦生疑義，顯無足採。又丙○○於原審審理時經辯護
        人詰問時，證稱：「（丁○○有無交代你過海關時，包
        包如何背？或其他暗號的動作？）沒有。」；「（丁○○有無告訴你，他在海關有認識的朋友？）沒有。」，
        及「（有無聽過丁○○提過戊○○？）沒有。」等語（
        參見95.11.28下午桃園地院審判筆錄第11頁），此足證
        丙○○於調查站、偵查中與審判中所為供證，前後不一
        ，其於調查站及偵查中所為供述及證言，顯然欠缺可信
        性，自不足採為認定被告戊○○犯罪之依據。
（八）綜上所述，本件並無證據足以證明被告戊○○有掩護、包
      庇丁○○或丙○○之事實，被告戊○○所辯應堪採信，此
      外復查無其他積極證據證明被告犯罪，其犯行尚屬不能證
      明。詎原審疏未詳察，遽對被告戊○○予以論罪科刑要有
      未當。本件被告戊○○之上訴意旨否認犯罪，為有理由，
      自應就被告戊○○部分，撤銷改判，另為諭知無罪之判決
      。
據上論斷，應依刑事訴訟法第第369條第1項前段、第364條、第
299條第1項前段、第301條第1項，藥事法第82條第1項，貪污治
罪條例第4條第1項第5款、第6條第1項第4款、第10條第1項、第
3項、第11條第3項、第1項、第4項、第12條第2項、第1項、第17
條，懲治走私條例第9條第1項，刑法第2條第1項前段、第11條、
第28條、第216條、第210條、第37條第2項、第38條第1項第3款
，修正前刑法第56條、第55條，中華民國96年罪犯減刑條例第2
條第1項第3款、第7條，判決如主文。
本案經檢察官劉斐玲到庭執行職務。
中    華    民    國    98    年    11    月    30    日
                  刑事第十六庭審判長法  官  溫耀源
                                    法  官  王敏慧
                                    法  官  許增男
以上正本證明與原本無異。
如不服本判決，應於收受送達後10日內向本院提出上訴書狀，其
未敘述上訴之理由者並得於提起上訴後10日內向本院補提理由書
（均須按他造當事人之人數附繕本）「切勿逕送上級法院」。
                                    書記官  廖麗蓮
中    華    民    國    98    年    11    月    30    日
附表1：
┌──┬────────┬───────────┬────────┐
│編號│ 查  獲  時  地 │   扣  案  藥  品     │ 鑑  定  意  見 │
├──┼────────┼───────────┼────────┤
│ 1  │95年5月4日晚間9 │安宮牛黃丸25盒。白鳳丸│安宮牛黃丸係香港│
│    │時30分許，在臺北│50盒。牛黃清心丸85盒。│製中藥製劑，白鳳│
│    │市○○街169巷6號│                      │丸、牛黃清心丸係│
│    │1樓丁○○居所， │                      │大陸製中藥製劑，│
│    │為法務部調查局北│                      │均應以藥品管理，│
│    │部地區機動工作組│                      │如未經核准擅自輸│
│    │人員查獲。      │                      │入，核屬藥事法第│
│    │                │                      │22條第2款之禁藥 │
│    │                │                      │（見原審卷一第  │
│    │                │                      │268頁）。       │
│    │                │                      │而行政院衛生署未│
│    │                │                      │曾核發前揭中藥之│
│    │                │                      │藥品許可證及未曾│
│    │                │                      │核准前揭中藥進口│
│    │                │                      │（見原審卷二第69│
│    │                │                      │頁）。          │
├──┼────────┼───────────┼────────┤
│ 2  │95年5月4日晚間9 │牛黃解毒丸48盒。      │牛黃解毒丸係大陸│
│    │時40分許，於停放│                      │製中藥製劑，應以│
│    │在臺北市北投區明│                      │藥品管理，如未經│
│    │德路176號1樓門口│                      │核准擅自輸入，核│
│    │車號8Q－4532號自│                      │屬藥事法第22條第│
│    │用小客貨車內，為│                      │2款之禁藥（見原 │
│    │法務部調查局北部│                      │審卷二第66之3頁 │
│    │地區機動工作組人│                      │），行政院衛生署│
│    │員查獲。        │                      │未曾核發牛黃解毒│
│    │                │                      │丸之藥品許可證（│
│    │                │                      │見原審卷二第69  │
│    │                │                      │頁）。          │
├──┼────────┼───────────┼────────┤
│ 3  │95年5月6日在臺北│「TAGAMET HB 200MG TAB│行政院衛生署雖有│
│    │關稅局北郵支局，│LETS」（中文品名為泰胃│核發前揭西藥藥品│
│    │為臺北關稅局人員│美錠200公絲）150盒（每│許可證予荷商葛蘭│
│    │查獲。          │盒150錠）。「ZANTAC   │素史克藥廠股份有│
│    │                │TABLETS 150MG（       │限公司臺灣分公司│
│    │                │RANTIDINE HYDROCHLOR  │或汛亞貿易股份有│
│    │                │IDE）」（中文品名為善 │限公司（見原審卷│
│    │                │胃得錠150公絲、鹽酸雷 │一第260至263頁）│
│    │                │尼得定）2400片（每片10│，惟前開公司並未│
│    │                │錠）。「OSSPAN TABLETS│授權丁○○輸入前│
│    │                │」（中文品名為歐素胖）│揭西藥（見原審卷│
│    │                │905盒（每盒90錠）。   │二第76之2頁、第 │
│    │                │                      │86之7頁）。     │
└──┴────────┴───────────┴────────┘
附表二：
┌──┬───────┬──────┬────┬───────┬─────┬──────────┐
│編號│  日    期    │  手機品名  │  數量  │  每支價格    │  總  價  │      依   據       │
│    │（到達寄達國互│ （收件人） │        │（新臺幣，依臺│（新臺幣）│                    │
│    │換局日期）    │            │        │北關稅局95年6 │          │                    │
│    │              │            │        │月28日函認定，│          │                    │
│    │              │            │        │見偵卷四第256 │          │                    │
│    │              │            │        │至259頁）     │          │                    │
│    │              │            │        │              │          │                    │
├──┼───────┼──────┼────┼───────┼─────┼──────────┤
│ 1  │94年12月28日下│903SH       │118支。 │8000元。      │944000元  │EＺ000000000JP、EI282│
│    │午4時1分許。  │（收件人為李│        │              │          │615202JP、EI00000000│
│    │              │書漢及黃妙泥│        │              │          │6JP、EＺ000000000JP、│
│    │              │即劉宗達之地│        │              │          │EＺ000000000JP 國際郵│
│    │              │址）。      │        │              │          │寄包裹號碼傳真1紙（ │
│    │              │            │        │              │          │見偵卷三第85頁）、查│
│    │              │            │        │              │          │詢國際快捷郵件資料5 │
│    │              │            │        │              │          │紙（見偵卷四第187至 │
│    │              │            │        │              │          │191頁）、通訊監查譯 │
│    │              │            │        │              │          │文3份（見偵卷三第282│
│    │              │            │        │              │          │頁背面、277頁）。   │
├──┼───────┼──────┼────┼───────┼─────┼──────────┤
│ 2  │95年1月15日下 │903（收件人 │20支。  │8000元。      │160000元。│快遞簽單編號EE390004│
│    │午3時32分許。 │劉宗        │        │              │          │205JP 1紙（見原審卷 │
│    │              │達）。      │        │              │          │三第157頁）、查詢國 │
│    │              │            │        │              │          │際快捷郵件資料1紙（ │
│    │              │            │        │              │          │見偵卷四第201頁     │
│    │              │            │        │              │          │）、被告劉宗達於警詢│
│    │              │            │        │              │          │之自白及檢察官訊問時│
│    │              │            │        │              │          │經具結之證述（見偵卷│
│    │              │            │        │              │          │三第94、95頁、偵卷二│
│    │              │            │        │              │          │第208、209頁）。    │
├──┼───────┼──────┼────┼───────┼─────┼──────────┤
│ 3  │95年3月13日下 │703SH （收件│48支。  │6000元。      │288000元  │EＺ000000000JP、EI293│
│    │午4時11分許、 │人劉宗達、李│        │              │          │729846JP、EI00000000│
│    │同日下午4時21 │書漢）      │        │              │          │0JP傳真1紙（見偵卷三│
│    │分許。        │。          │        │              │          │第114頁背面）、查詢 │
│    │              │            │        │              │          │國際快捷郵件資料3紙 │
│    │              │            │        │              │          │（見偵卷四第158至160│
│    │              │            │        │              │          │頁）。              │
├──┼───────┼──────┼────┼───────┼─────┼──────────┤
│ 4  │95年3月28日下 │903 （收件人│100支。 │8000元。      │800000元。│EＺ000000000SG、EE519│
│    │午3時45分許。 │劉宗達）。  │（依高佳│              │          │633799SG、EE00000000│
│    │              │            │文與劉宗│              │          │8SG傳真1紙（見偵卷四│
│    │              │            │達之通聯│              │          │第11頁）、查詢國際快│
│    │              │            │監聽譯文│              │          │捷郵件資料3紙（見偵 │
│    │              │            │得知有百│              │          │卷四第136至138頁）、│
│    │              │            │餘支，以│              │          │通訊監聽譯文1份（見 │
│    │              │            │最低數  │              │          │偵卷三第324頁背面） │
│    │              │            │100支計 │              │          │。                  │
│    │              │            │）。    │              │          │                    │
├──┼───────┼──────┼────┼───────┼─────┼──────────┤
│ 5  │95年4月9日上午│VS2 （收件人│30支。  │4125元。      │123750元。│EＺ000000000HK、EE709│
│    │8時10分許。   │郭國榮即劉宗│        │              │          │384063HK、EE00000000│
│    │              │達之地址）。│        │              │          │7HK 國際郵寄包裹號碼│
│    │              │            │        │              │          │傳真1紙（見偵卷四第 │
│    │              │            │        │              │          │15頁）、查詢國際快捷│
│    │              │            │        │              │          │郵件資料3紙（見偵卷 │
│    │              │            │        │              │          │四第149至151頁）、通│
│    │              │            │        │              │          │訊監聽譯文1份（見偵 │
│    │              │            │        │              │          │卷三第328頁）。     │
├──┼───────┼──────┼────┼───────┼─────┼──────────┤
│ 6  │95年4月12日上 │D750（收信人│16支。  │6300元。      │100800元。│EＺ000000000HK、EE709│
│    │午8時13分許。 │郭國榮即劉宗│        │              │          │384094HK、EE00000000│
│    │              │達之地址）。│        │              │          │3HK 國際郵寄包裹號碼│
│    │              │            │        │              │          │傳真1紙（見偵卷四第 │
│    │              │            │        │              │          │16頁）、查詢國際快捷│
│    │              │            │        │              │          │郵件資料3紙（見偵卷 │
│    │              │            │        │              │          │四第152至154頁）、通│
│    │              │            │        │              │          │訊監聽譯文1份（見偵 │
│    │              │            │        │              │          │卷三第330頁）。     │
├──┼───────┼──────┼────┼───────┼─────┼──────────┤
│ 7  │95年5月3日上午│V903（收件人│7支。   │8000元。（發票│56000元。 │EＺ000000000HK 國際郵│
│    │8時19分許。   │為黃妙泥即劉│        │單價為3400元）│          │寄包裹號碼傳真1紙（ │
│    │              │宗達之地址）│        │。            │          │見偵卷四第23頁）、查│
│    │              │。          │        │              │          │詢國際快捷郵件資料1 │
│    │              │            │        │              │          │紙（見偵卷四第183頁 │
│    │              │            │        │              │          │）、發票及快遞簽單各│
│    │              │            │        │              │          │1紙（見原審卷三第   │
│    │              │            │        │              │          │156、158頁）。      │
├──┼───────┼──────┼────┼───────┼─────┼──────────┤
│ 8  │94年底至95年5 │903SH       │45支。  │8000元。      │360000元。│於95年5月5日在李書漢│
│    │月5日間某日。 │            │        │              │          │位於臺北市北投區明德│
│    │              │            │        │              │          │路176號1樓居所扣得上│
│    │              │            │        │              │          │開45支手機，經被告李│
│    │              │            │        │              │          │書漢於警詢自白及檢察│
│    │              │            │        │              │          │官訊問時經具結證述上│
│    │              │            │        │              │          │情（見偵卷三第74頁、│
│    │              │            │        │              │          │偵卷二第190、191頁）│
│    │              │            │        │              │          │。                  │
├──┼───────┴──────┼────┼───────┼─────┼──────────┤
│ 合 │                            │384支。 │              │0000000元 │                    │
│    │                            │        │              │。        │                    │
│    │                            │        │              │          │                    │
│ 計 │                            │        │              │          │                    │
└──┴──────────────┴────┴───────┴─────┴──────────┘
附錄：本案論罪科刑法條全文
藥事法第82條第1項
製造或輸入偽藥或禁藥者，處10年以下有期徒刑，得併科新臺幣
1千萬元以下罰金。
貪污治罪條例第11條
對於第2條人員，關於違背職務之行為，行求、期約或交付賄賂
或其他不正利益者，處1年以上7年以下有期徒刑，得併科新臺幣
3百萬元以下罰金。
對於外國、大陸地區、香港或澳門之公務員，就跨區貿易、投資
或其他商業活動有關事項，為前項行為者，處5年以下有期徒刑
或科新臺幣1百萬元以下罰金。
不具第2條人員之身分而犯前二項之罪者，亦同。
犯前三項之罪而自首者，免除其刑；在偵查或審判中自白者，減
輕或免除其刑。
在中華民國領域外犯第1項、第2項之罪者，不問犯罪地之法律有
無處罰規定，均依本條例處罰。
貪污治罪條例第12條
犯第4條至第6條之罪，情節輕微，而其所得或所圖得財物或不正
利益在新台幣5萬元以下者，減輕其刑。
犯前條第1項、第2項之罪，情節輕微，而其行求、期約或交付之
財物在新台幣5萬元以下者，亦同。
貪污治罪條例第17條
犯本條例之罪，宣告有期徒刑以上之刑者，並宣告褫奪公權。
中華民國刑法第217條
（偽造盜用印章印文或署押罪）
偽造印章、印文或署押，足以生損害於公眾或他人者，處3年以
下有期徒刑。
盜用印章、印文或署押，足以生損害於公眾或他人者，亦同。


司法院資訊處製作；財團法人民間司法改革基金會備份。
